Config:
  hfst:
    Gen: ../../../src/generator-gt-norm.hfstol
    Morph: ../../../src/analyser-gt-norm.hfstol
  xerox:
    Gen: ../../../src/generator-gt-norm.xfst
    Morph: ../../../src/analyser-gt-norm.xfst
    App: lookup

Tests:

# generated in Oct 2016 while converting Filosoft lexicon to 2-level formalism
# these words were part of the test cases, checked manually

  Verbs:
     minema+V+Pers+Prt+Quot: läinuvat
     minema+V+Pers+Prt+Prc: läinud
     minema+V+Pers+Prt+Ind+Neg: läinud
     minema+V+Pers+Prt+Cond: läinuks
     minema+V+Pers+Prt+Cond+Pl3+Aff: läinuksid
     minema+V+Pers+Prt+Cond+Pl2+Aff: läinuksite
     minema+V+Pers+Prt+Cond+Pl1+Aff: läinuksime
     minema+V+Pers+Prt+Cond+Sg2+Aff: läinuksid
     minema+V+Pers+Prt+Cond+Sg1+Aff: läinuksin
     minema+V+Pers+Prt+Ind+Sg3+Aff: läks
     minema+V+Pers+Prt+Ind+Pl3+Aff: läksid
     minema+V+Pers+Prt+Ind+Pl2+Aff: läksite
     minema+V+Pers+Prt+Ind+Pl1+Aff: läksime
     minema+V+Pers+Prt+Ind+Sg2+Aff: läksid
     minema+V+Pers+Prt+Ind+Sg1+Aff: läksin
     minema+V+Pers+Prs+Cond: läheks
     minema+V+Pers+Prs+Cond+Pl3+Aff: läheksid
     minema+V+Pers+Prs+Cond+Pl2+Aff: läheksite
     minema+V+Pers+Prs+Cond+Pl1+Aff: läheksime
     minema+V+Pers+Prs+Cond+Sg2+Aff: läheksid
     minema+V+Pers+Prs+Cond+Sg1+Aff: läheksin
     minema+V+Pers+Prs+Ind+Pl1+Aff+Usage/Rare: lähme
     minema+V+Pers+Prs+Ind+Neg: lähe
     minema+V+Pers+Prs+Ind+Sg2+Aff: lähed
     minema+V+Pers+Prs+Ind+Sg3+Aff: läheb
     minema+V+Pers+Prs+Ind+Sg1+Aff: lähen
     minema+V+Pers+Prs+Ind+Pl2+Aff: lähete
     minema+V+Pers+Prs+Ind+Pl1+Aff: läheme
     minema+V+Pers+Prs+Ind+Pl3+Aff: lähevad
     minema+V+Inf: minna
     minema+V+Ger: minnes
     minema+V+Pers+Sup+Ill: minema
     minema+V+Pers+Sup+Ela: minemast
     minema+V+Pers+Sup+Ine: minemas
     minema+V+Pers+Sup+Tra: minemaks
     minema+V+Pers+Sup+Abe: minemata
     minema+V+Pers+Prs+Prc: minev
     minema+V+Pers+Prs+Quot: minevat
     minema+V+Pers+Prs+Imprt: mingu
     minema+V+Pers+Prs+Imprt+Pl2: minge
     minema+V+Pers+Prs+Imprt+Pl1: mingem
     minema+V+Pers+Prs+Imprt+Sg2: mine
     minema+V+Impers+Prt+Prc: mindud
     minema+V+Impers+Prt+Ind+Neg: mindud
     minema+V+Impers+Prt+Cond: minduks
     minema+V+Impers+Prs+Prc: mindav
     minema+V+Impers+Prs+Quot: mindavat
     minema+V+Impers+Prs+Cond: mindaks
     minema+V+Impers+Prs+Ind+Neg: minda
     minema+V+Impers+Prs+Imprt: mindagu
     minema+V+Impers+Sup: mindama
     minema+V+Impers+Prt+Ind+Aff: mindi
     minema+V+Impers+Prs+Ind+Aff: minnakse
     minema+V+Impers+Prs+Ind+Aff+Usage/NotNorm: mindakse
     olema+V+Inf: olla
     olema+V+Ger: olles
     olema+V+Pers+Prs+Ind+Sg3+Aff: 'on'
     olema+V+Pers+Prs+Ind+Pl3+Aff: 'on'
     olema+V+Pers+Sup+Ill: olema
     olema+V+Pers+Sup+Ela: olemast
     olema+V+Pers+Sup+Ine: olemas
     olema+V+Pers+Sup+Tra: olemaks
     olema+V+Pers+Sup+Abe: olemata
     olema+V+Pers+Prs+Prc: olev
     olema+V+Pers+Prs+Quot: olevat
     olema+V+Pers+Prs+Imprt: olgu
     olema+V+Pers+Prs+Imprt+Pl2: olge
     olema+V+Pers+Prs+Imprt+Pl1: olgem
     olema+V+Pers+Prt+Quot: olnuvat
     olema+V+Pers+Prt+Prc: olnud
     olema+V+Pers+Prt+Ind+Neg: [olnud, polnud]
     olema+V+Pers+Prt+Cond: olnuks
     olema+V+Pers+Prt+Cond+Pl3+Aff: olnuksid
     olema+V+Pers+Prt+Cond+Pl2+Aff: olnuksite
     olema+V+Pers+Prt+Cond+Pl1+Aff: olnuksime
     olema+V+Pers+Prt+Cond+Sg2+Aff: olnuksid
     olema+V+Pers+Prt+Cond+Sg1+Aff: olnuksin
     olema+V+Pers+Prt+Ind+Pl3+Aff: olid
     olema+V+Pers+Prt+Ind+Pl2+Aff: olite
     olema+V+Pers+Prt+Ind+Pl1+Aff: olime
     olema+V+Pers+Prt+Ind+Sg2+Aff: olid
     olema+V+Pers+Prt+Ind+Sg1+Aff: olin
     olema+V+Pers+Prt+Ind+Sg3+Aff: oli
     olema+V+Pers+Prs+Cond: oleks
     olema+V+Pers+Prs+Cond+Pl3+Aff: oleksid
     olema+V+Pers+Prs+Cond+Pl2+Aff: oleksite
     olema+V+Pers+Prs+Cond+Pl1+Aff: oleksime
     olema+V+Pers+Prs+Cond+Sg2+Aff: oleksid
     olema+V+Pers+Prs+Cond+Sg1+Aff: oleksin
     olema+V+Pers+Prs+Imprt+Sg2: ole
     olema+V+Pers+Prs+Ind+Neg: [ole, pole]
     olema+V+Pers+Prs+Ind+Sg1+Aff: olen
     olema+V+Pers+Prs+Ind+Sg2+Aff: oled
     olema+V+Pers+Prs+Ind+Pl1+Aff: oleme
     olema+V+Pers+Prs+Ind+Pl2+Aff: olete
     olema+V+Impers+Prt+Prc: oldud
     olema+V+Impers+Prt+Ind+Neg: [oldud, poldud]
     olema+V+Impers+Prt+Cond: olduks
     olema+V+Impers+Prs+Prc: oldav
     olema+V+Impers+Prs+Quot: oldavat
     olema+V+Impers+Prs+Cond: oldaks
     olema+V+Impers+Prs+Ind+Neg: [olda, polda]
     olema+V+Impers+Prs+Imprt: oldagu
     olema+V+Impers+Sup: oldama
     olema+V+Impers+Prt+Ind+Aff: oldi
     olema+V+Impers+Prs+Ind+Aff+Usage/NotNorm: oldakse
     olema+V+Impers+Prs+Ind+Aff: ollakse
     olema+V+Pers+Prt+Cond+Neg: polnuks
     olema+V+Pers+Prt+Cond+Pl3+Neg: polnuksid
     olema+V+Pers+Prt+Cond+Pl2+Neg: polnuksite
     olema+V+Pers+Prt+Cond+Pl1+Neg: polnuksime
     olema+V+Pers+Prt+Cond+Sg2+Neg: polnuksid
     olema+V+Pers+Prt+Cond+Sg1+Neg: polnuksin
     olema+V+Pers+Prt+Quot+Neg: polnuvat
     olema+V+Pers+Prs+Quot+Neg: polevat
     olema+V+Pers+Prs+Cond+Neg: poleks
     olema+V+Pers+Prs+Cond+Sg2+Neg: poleksid
     olema+V+Pers+Prs+Cond+Sg1+Neg: poleksin
     olema+V+Pers+Prs+Cond+Pl2+Neg: poleksite
     olema+V+Pers+Prs+Cond+Pl1+Neg: poleksime
     olema+V+Pers+Prs+Cond+Pl3+Neg: poleksid
     olema+V+Impers+Prt+Cond+Neg: polduks
     olema+V+Impers+Prs+Cond+Neg: poldaks
     olema+V+Impers+Prs+Quot+Neg: poldavat
     aeglema+V+Pers+Sup+Ill: aeglema
     aeglema+V+Pers+Sup+Ela: aeglemast
     aeglema+V+Pers+Sup+Ine: aeglemas
     aeglema+V+Pers+Sup+Tra: aeglemaks
     aeglema+V+Pers+Sup+Abe: aeglemata
     aeglema+V+Pers+Prs+Prc: aeglev
     aeglema+V+Pers+Prs+Quot: aeglevat
     aeglema+V+Pers+Prs+Ind+Sg2+Aff: aegled
     aeglema+V+Pers+Prs+Cond: aegleks
     aeglema+V+Pers+Prs+Cond+Pl3+Aff: aegleksid
     aeglema+V+Pers+Prs+Cond+Pl2+Aff: aegleksite
     aeglema+V+Pers+Prs+Cond+Pl1+Aff: aegleksime
     aeglema+V+Pers+Prs+Cond+Sg2+Aff: aegleksid
     aeglema+V+Pers+Prs+Cond+Sg1+Aff: aegleksin
     aeglema+V+Pers+Prs+Ind+Sg1+Aff: aeglen
     aeglema+V+Pers+Prs+Ind+Pl1+Aff: aegleme
     aeglema+V+Pers+Prs+Ind+Pl2+Aff: aeglete
     aeglema+V+Pers+Prs+Ind+Pl3+Aff: aeglevad
     aeglema+V+Pers+Prs+Ind+Sg3+Aff: aegleb
     aeglema+V+Pers+Prs+Imprt+Sg2: aegle
     aeglema+V+Pers+Prs+Ind+Neg: aegle
     aeglema+V+Pers+Prt+Ind+Sg3+Aff: aegles
     aeglema+V+Pers+Prt+Ind+Pl3+Aff: aeglesid
     aeglema+V+Pers+Prt+Ind+Pl2+Aff: aeglesite
     aeglema+V+Pers+Prt+Ind+Pl1+Aff: aeglesime
     aeglema+V+Pers+Prt+Ind+Sg2+Aff: aeglesid
     aeglema+V+Pers+Prt+Ind+Sg1+Aff: aeglesin
     ambuma+V+Inf: ambuda
     ambuma+V+Ger: ambudes
     ambuma+V+Pers+Prt+Ind+Sg3+Aff: ambus
     ambuma+V+Pers+Prt+Ind+Pl3+Aff: ambusid
     ambuma+V+Pers+Prt+Ind+Pl2+Aff: ambusite
     ambuma+V+Pers+Prt+Ind+Pl1+Aff: ambusime
     ambuma+V+Pers+Prt+Ind+Sg2+Aff: ambusid
     ambuma+V+Pers+Prt+Ind+Sg1+Aff: ambusin
     ambuma+V+Pers+Sup+Ill: ambuma
     ambuma+V+Pers+Sup+Ela: ambumast
     ambuma+V+Pers+Sup+Ine: ambumas
     ambuma+V+Pers+Sup+Tra: ambumaks
     ambuma+V+Pers+Sup+Abe: ambumata
     ambuma+V+Pers+Prs+Prc: ambuv
     ambuma+V+Pers+Prs+Quot: ambuvat
     ambuma+V+Pers+Prt+Quot: ambunuvat
     ambuma+V+Pers+Prt+Prc: ambunud
     ambuma+V+Pers+Prt+Ind+Neg: ambunud
     ambuma+V+Pers+Prt+Cond: ambunuks
     ambuma+V+Pers+Prt+Cond+Pl3+Aff: ambunuksid
     ambuma+V+Pers+Prt+Cond+Pl2+Aff: ambunuksite
     ambuma+V+Pers+Prt+Cond+Pl1+Aff: ambunuksime
     ambuma+V+Pers+Prt+Cond+Sg2+Aff: ambunuksid
     ambuma+V+Pers+Prt+Cond+Sg1+Aff: ambunuksin
     ambuma+V+Pers+Prs+Imprt: ambugu
     ambuma+V+Pers+Prs+Imprt+Pl2: ambuge
     ambuma+V+Pers+Prs+Imprt+Pl1: ambugem
     ambuma+V+Impers+Prt+Prc: ammutud
     ambuma+V+Impers+Prt+Ind+Neg: ammutud
     ambuma+V+Impers+Prt+Cond: ammutuks
     ambuma+V+Impers+Prs+Prc: ammutav
     ambuma+V+Impers+Prs+Quot: ammutavat
     ambuma+V+Impers+Prs+Cond: ammutaks
     ambuma+V+Impers+Prs+Ind+Neg: ammuta
     ambuma+V+Impers+Prs+Ind+Aff: ammutakse
     ambuma+V+Impers+Prs+Imprt: ammutagu
     ambuma+V+Impers+Sup: ammutama
     ambuma+V+Impers+Prt+Ind+Aff: ammuti
     ambuma+V+Pers+Prs+Ind+Sg2+Aff: ammud
     ambuma+V+Pers+Prs+Cond: ammuks
     ambuma+V+Pers+Prs+Cond+Pl3+Aff: ammuksid
     ambuma+V+Pers+Prs+Cond+Pl2+Aff: ammuksite
     ambuma+V+Pers+Prs+Cond+Pl1+Aff: ammuksime
     ambuma+V+Pers+Prs+Cond+Sg2+Aff: ammuksid
     ambuma+V+Pers+Prs+Cond+Sg1+Aff: ammuksin
     ambuma+V+Pers+Prs+Ind+Sg1+Aff: ammun
     ambuma+V+Pers+Prs+Ind+Pl1+Aff: ammume
     ambuma+V+Pers+Prs+Ind+Pl2+Aff: ammute
     ambuma+V+Pers+Prs+Ind+Pl3+Aff: ammuvad
     ambuma+V+Pers+Prs+Ind+Sg3+Aff: ammub
     ambuma+V+Pers+Prs+Imprt+Sg2: ammu
     ambuma+V+Pers+Prs+Ind+Neg: ammu
     ajama+V+Inf: ajada
     ajama+V+Ger: ajades
     ajama+V+Pers+Prs+Imprt: ajagu
     ajama+V+Pers+Prs+Imprt+Pl2: ajage
     ajama+V+Pers+Prs+Imprt+Pl1: ajagem
     ajama+V+Pers+Sup+Ill: ajama
     ajama+V+Pers+Sup+Ela: ajamast
     ajama+V+Pers+Sup+Ine: ajamas
     ajama+V+Pers+Sup+Tra: ajamaks
     ajama+V+Pers+Sup+Abe: ajamata
     ajama+V+Pers+Prs+Prc: ajav
     ajama+V+Pers+Prs+Quot: ajavat
     ajama+V+Pers+Prs+Ind+Sg2+Aff: ajad
     ajama+V+Pers+Prs+Cond: ajaks
     ajama+V+Pers+Prs+Cond+Pl3+Aff: ajaksid
     ajama+V+Pers+Prs+Cond+Pl2+Aff: ajaksite
     ajama+V+Pers+Prs+Cond+Pl1+Aff: ajaksime
     ajama+V+Pers+Prs+Cond+Sg2+Aff: ajaksid
     ajama+V+Pers+Prs+Cond+Sg1+Aff: ajaksin
     ajama+V+Pers+Prs+Ind+Sg1+Aff: ajan
     ajama+V+Pers+Prs+Ind+Pl1+Aff: ajame
     ajama+V+Pers+Prs+Ind+Pl2+Aff: ajate
     ajama+V+Pers+Prs+Ind+Pl3+Aff: ajavad
     ajama+V+Pers+Prs+Ind+Sg3+Aff: ajab
     ajama+V+Pers+Prs+Imprt+Sg2: aja
     ajama+V+Pers+Prs+Ind+Neg: aja
     ajama+V+Pers+Prt+Ind+Sg3+Aff: ajas
     ajama+V+Pers+Prt+Ind+Pl3+Aff: ajasid
     ajama+V+Pers+Prt+Ind+Pl2+Aff: ajasite
     ajama+V+Pers+Prt+Ind+Pl1+Aff: ajasime
     ajama+V+Pers+Prt+Ind+Sg2+Aff: ajasid
     ajama+V+Pers+Prt+Ind+Sg1+Aff: ajasin
     ajama+V+Pers+Prt+Quot: ajanuvat
     ajama+V+Pers+Prt+Prc: ajanud
     ajama+V+Pers+Prt+Ind+Neg: ajanud
     ajama+V+Pers+Prt+Cond: ajanuks
     ajama+V+Pers+Prt+Cond+Pl3+Aff: ajanuksid
     ajama+V+Pers+Prt+Cond+Pl2+Aff: ajanuksite
     ajama+V+Pers+Prt+Cond+Pl1+Aff: ajanuksime
     ajama+V+Pers+Prt+Cond+Sg2+Aff: ajanuksid
     ajama+V+Pers+Prt+Cond+Sg1+Aff: ajanuksin
     ajama+V+Impers+Prt+Prc: aetud
     ajama+V+Impers+Prt+Ind+Neg: aetud
     ajama+V+Impers+Prt+Cond: aetuks
     ajama+V+Impers+Prs+Prc: aetav
     ajama+V+Impers+Prs+Quot: aetavat
     ajama+V+Impers+Prs+Cond: aetaks
     ajama+V+Impers+Prs+Ind+Neg: aeta
     ajama+V+Impers+Prs+Ind+Aff: aetakse
     ajama+V+Impers+Prs+Imprt: aetagu
     ajama+V+Impers+Sup: aetama
     ajama+V+Impers+Prt+Ind+Aff: aeti
     aeglema+V+Inf: ajelda
     aeglema+V+Ger: ajeldes
     aeglema+V+Impers+Prt+Prc: ajeldud
     aeglema+V+Impers+Prt+Ind+Neg: ajeldud
     aeglema+V+Impers+Prt+Cond: ajelduks
     aeglema+V+Impers+Prs+Prc: ajeldav
     aeglema+V+Impers+Prs+Quot: ajeldavat
     aeglema+V+Impers+Prs+Cond: ajeldaks
     aeglema+V+Impers+Prs+Ind+Neg: ajelda
     aeglema+V+Impers+Prs+Ind+Aff: ajeldakse
     aeglema+V+Impers+Prs+Imprt: ajeldagu
     aeglema+V+Impers+Sup: ajeldama
     aeglema+V+Impers+Prt+Ind+Aff: ajeldi
     aeglema+V+Pers+Prs+Imprt: ajelgu
     aeglema+V+Pers+Prs+Imprt+Pl2: ajelge
     aeglema+V+Pers+Prs+Imprt+Pl1: ajelgem
     aeglema+V+Pers+Prt+Quot: ajelnuvat
     aeglema+V+Pers+Prt+Prc: ajelnud
     aeglema+V+Pers+Prt+Ind+Neg: ajelnud
     aeglema+V+Pers+Prt+Cond: ajelnuks
     aeglema+V+Pers+Prt+Cond+Pl3+Aff: ajelnuksid
     aeglema+V+Pers+Prt+Cond+Pl2+Aff: ajelnuksite
     aeglema+V+Pers+Prt+Cond+Pl1+Aff: ajelnuksime
     aeglema+V+Pers+Prt+Cond+Sg2+Aff: ajelnuksid
     aeglema+V+Pers+Prt+Cond+Sg1+Aff: ajelnuksin
     naerma+V+Inf: naerda
     naerma+V+Ger: naerdes
     naerma+V+Pers+Sup+Ill: naerma
     naerma+V+Pers+Sup+Ela: naermast
     naerma+V+Pers+Sup+Ine: naermas
     naerma+V+Pers+Sup+Tra: naermaks
     naerma+V+Pers+Sup+Abe: naermata
     naerma+V+Pers+Prs+Quot: naervat
     naerma+V+Pers+Prt+Ind+Pl3+Aff: naersid
     naerma+V+Pers+Prt+Ind+Pl2+Aff: naersite
     naerma+V+Pers+Prt+Ind+Pl1+Aff: naersime
     naerma+V+Pers+Prt+Ind+Sg2+Aff: naersid
     naerma+V+Pers+Prt+Ind+Sg1+Aff: naersin
     naerma+V+Pers+Prt+Quot: naernuvat
     naerma+V+Pers+Prt+Prc: naernud
     naerma+V+Pers+Prt+Ind+Neg: naernud
     naerma+V+Pers+Prt+Cond: naernuks
     naerma+V+Pers+Prt+Cond+Pl3+Aff: naernuksid
     naerma+V+Pers+Prt+Cond+Pl2+Aff: naernuksite
     naerma+V+Pers+Prt+Cond+Pl1+Aff: naernuksime
     naerma+V+Pers+Prt+Cond+Sg2+Aff: naernuksid
     naerma+V+Pers+Prt+Cond+Sg1+Aff: naernuksin
     naerma+V+Pers+Prs+Imprt: naergu
     naerma+V+Pers+Prs+Imprt+Pl2: naerge
     naerma+V+Pers+Prs+Imprt+Pl1: naergem
     naerma+V+Impers+Prt+Prc: naerdud
     naerma+V+Impers+Prt+Ind+Neg: naerdud
     naerma+V+Impers+Prt+Cond: naerduks
     naerma+V+Impers+Prs+Prc: naerdav
     naerma+V+Impers+Prs+Quot: naerdavat
     naerma+V+Impers+Prs+Cond: naerdaks
     naerma+V+Impers+Prs+Ind+Neg: naerda
     naerma+V+Impers+Prs+Ind+Aff: naerdakse
     naerma+V+Impers+Prs+Imprt: naerdagu
     naerma+V+Impers+Sup: naerdama
     naerma+V+Impers+Prt+Ind+Aff: naerdi
     naerma+V+Pers+Prs+Prc: naerev
     naerma+V+Pers+Prs+Ind+Sg2+Aff: naerad
     naerma+V+Pers+Prs+Cond: naeraks
     naerma+V+Pers+Prs+Cond+Pl3+Aff: naeraksid
     naerma+V+Pers+Prs+Cond+Pl2+Aff: naeraksite
     naerma+V+Pers+Prs+Cond+Pl1+Aff: naeraksime
     naerma+V+Pers+Prs+Cond+Sg2+Aff: naeraksid
     naerma+V+Pers+Prs+Cond+Sg1+Aff: naeraksin
     naerma+V+Pers+Prs+Ind+Sg1+Aff: naeran
     naerma+V+Pers+Prs+Ind+Pl1+Aff: naerame
     naerma+V+Pers+Prs+Ind+Pl2+Aff: naerate
     naerma+V+Pers+Prs+Ind+Pl3+Aff: naeravad
     naerma+V+Pers+Prs+Ind+Sg3+Aff: naerab
     naerma+V+Pers+Prs+Imprt+Sg2: naera
     naerma+V+Pers+Prs+Ind+Neg: naera
     naerma+V+Pers+Prt+Ind+Sg3+Aff: naeris
     naima+V+Inf: naida
     naima+V+Ger: naides
     naima+V+Impers+Prt+Prc: naidud
     naima+V+Impers+Prt+Ind+Neg: naidud
     naima+V+Impers+Prt+Cond: naiduks
     naima+V+Impers+Prs+Prc: naidav
     naima+V+Impers+Prs+Quot: naidavat
     naima+V+Impers+Prs+Cond: naidaks
     naima+V+Impers+Prs+Ind+Neg: naida
     naima+V+Impers+Prs+Ind+Aff: naidakse
     naima+V+Impers+Prs+Imprt: naidagu
     naima+V+Impers+Sup: naidama
     naima+V+Impers+Prt+Ind+Aff: naidi
     naima+V+Pers+Prt+Ind+Sg3+Aff: nais
     naima+V+Pers+Prt+Ind+Pl3+Aff: naisid
     naima+V+Pers+Prt+Ind+Pl2+Aff: naisite
     naima+V+Pers+Prt+Ind+Pl1+Aff: naisime
     naima+V+Pers+Prt+Ind+Sg2+Aff: naisid
     naima+V+Pers+Prt+Ind+Sg1+Aff: naisin
     naima+V+Pers+Prs+Imprt: naigu
     naima+V+Pers+Prs+Imprt+Pl2: naige
     naima+V+Pers+Prs+Imprt+Pl1: naigem
     naima+V+Pers+Sup+Ill: naima
     naima+V+Pers+Sup+Ela: naimast
     naima+V+Pers+Sup+Ine: naimas
     naima+V+Pers+Sup+Tra: naimaks
     naima+V+Pers+Sup+Abe: naimata
     naima+V+Pers+Prs+Prc: naiv
     naima+V+Pers+Prs+Quot: naivat
     naima+V+Pers+Prs+Ind+Sg2+Aff: naid
     naima+V+Pers+Prs+Cond: naiks
     naima+V+Pers+Prs+Cond+Pl3+Aff: naiksid
     naima+V+Pers+Prs+Cond+Pl2+Aff: naiksite
     naima+V+Pers+Prs+Cond+Pl1+Aff: naiksime
     naima+V+Pers+Prs+Cond+Sg2+Aff: naiksid
     naima+V+Pers+Prs+Cond+Sg1+Aff: naiksin
     naima+V+Pers+Prs+Ind+Sg1+Aff: nain
     naima+V+Pers+Prs+Ind+Pl1+Aff: naime
     naima+V+Pers+Prs+Ind+Pl2+Aff: naite
     naima+V+Pers+Prs+Ind+Pl3+Aff: naivad
     naima+V+Pers+Prs+Ind+Sg3+Aff: naib
     naima+V+Pers+Prs+Imprt+Sg2: nai
     naima+V+Pers+Prs+Ind+Neg: nai
     naima+V+Pers+Prt+Quot: nainuvat
     naima+V+Pers+Prt+Prc: nainud
     naima+V+Pers+Prt+Ind+Neg: nainud
     naima+V+Pers+Prt+Cond: nainuks
     naima+V+Pers+Prt+Cond+Pl3+Aff: nainuksid
     naima+V+Pers+Prt+Cond+Pl2+Aff: nainuksite
     naima+V+Pers+Prt+Cond+Pl1+Aff: nainuksime
     naima+V+Pers+Prt+Cond+Sg2+Aff: nainuksid
     naima+V+Pers+Prt+Cond+Sg1+Aff: nainuksin
     needma+V+Pers+Sup+Ill: needma
     needma+V+Pers+Sup+Ela: needmast
     needma+V+Pers+Sup+Ine: needmas
     needma+V+Pers+Sup+Tra: needmaks
     needma+V+Pers+Sup+Abe: needmata
     needma+V+Pers+Prs+Quot: needvat
     needma+V+Pers+Prt+Ind+Pl3+Aff: needsid
     needma+V+Pers+Prt+Ind+Pl2+Aff: needsite
     needma+V+Pers+Prt+Ind+Pl1+Aff: needsime
     needma+V+Pers+Prt+Ind+Sg2+Aff: needsid
     needma+V+Pers+Prt+Ind+Sg1+Aff: needsin
     needma+V+Pers+Prt+Quot: neednuvat
     needma+V+Pers+Prt+Prc: neednud
     needma+V+Pers+Prt+Ind+Neg: neednud
     needma+V+Pers+Prt+Cond: neednuks
     needma+V+Pers+Prt+Cond+Pl3+Aff: neednuksid
     needma+V+Pers+Prt+Cond+Pl2+Aff: neednuksite
     needma+V+Pers+Prt+Cond+Pl1+Aff: neednuksime
     needma+V+Pers+Prt+Cond+Sg2+Aff: neednuksid
     needma+V+Pers+Prt+Cond+Sg1+Aff: neednuksin
     needma+V+Inf: needa
     needma+V+Ger: needes
     needma+V+Pers+Prs+Imprt: needku
     needma+V+Pers+Prs+Imprt+Pl2: needke
     needma+V+Pers+Prs+Imprt+Pl1: needkem
     needma+V+Pers+Prs+Prc: needev
     needma+V+Pers+Prt+Ind+Sg3+Aff: needis
     needma+V+Impers+Prt+Prc: neetud
     needma+V+Impers+Prt+Ind+Neg: neetud
     needma+V+Impers+Prt+Cond: neetuks
     needma+V+Impers+Prs+Prc: neetav
     needma+V+Impers+Prs+Quot: neetavat
     needma+V+Impers+Prs+Cond: neetaks
     needma+V+Impers+Prs+Ind+Neg: neeta
     needma+V+Impers+Prs+Ind+Aff: neetakse
     needma+V+Impers+Prs+Imprt: neetagu
     needma+V+Impers+Sup: neetama
     needma+V+Impers+Prt+Ind+Aff: neeti
     needma+V+Pers+Prs+Ind+Sg2+Aff: nead
     needma+V+Pers+Prs+Cond: neaks
     needma+V+Pers+Prs+Cond+Pl3+Aff: neaksid
     needma+V+Pers+Prs+Cond+Pl2+Aff: neaksite
     needma+V+Pers+Prs+Cond+Pl1+Aff: neaksime
     needma+V+Pers+Prs+Cond+Sg2+Aff: neaksid
     needma+V+Pers+Prs+Cond+Sg1+Aff: neaksin
     needma+V+Pers+Prs+Ind+Sg1+Aff: nean
     needma+V+Pers+Prs+Ind+Pl1+Aff: neame
     needma+V+Pers+Prs+Ind+Pl2+Aff: neate
     needma+V+Pers+Prs+Ind+Pl3+Aff: neavad
     needma+V+Pers+Prs+Ind+Sg3+Aff: neab
     needma+V+Pers+Prs+Imprt+Sg2: nea
     needma+V+Pers+Prs+Ind+Neg: nea
     nutma+V+Pers+Sup+Ill: nutma
     nutma+V+Pers+Sup+Ela: nutmast
     nutma+V+Pers+Sup+Ine: nutmas
     nutma+V+Pers+Sup+Tra: nutmaks
     nutma+V+Pers+Sup+Abe: nutmata
     nutma+V+Pers+Prs+Quot: nutvat
     nutma+V+Pers+Prt+Ind+Pl3+Aff: nutsid
     nutma+V+Pers+Prt+Ind+Pl2+Aff: nutsite
     nutma+V+Pers+Prt+Ind+Pl1+Aff: nutsime
     nutma+V+Pers+Prt+Ind+Sg2+Aff: nutsid
     nutma+V+Pers+Prt+Ind+Sg1+Aff: nutsin
     nutma+V+Pers+Prt+Quot: nutnuvat
     nutma+V+Pers+Prt+Prc: nutnud
     nutma+V+Pers+Prt+Ind+Neg: nutnud
     nutma+V+Pers+Prt+Cond: nutnuks
     nutma+V+Pers+Prt+Cond+Pl3+Aff: nutnuksid
     nutma+V+Pers+Prt+Cond+Pl2+Aff: nutnuksite
     nutma+V+Pers+Prt+Cond+Pl1+Aff: nutnuksime
     nutma+V+Pers+Prt+Cond+Sg2+Aff: nutnuksid
     nutma+V+Pers+Prt+Cond+Sg1+Aff: nutnuksin
     nutma+V+Pers+Prs+Imprt: nutku
     nutma+V+Pers+Prs+Imprt+Pl2: nutke
     nutma+V+Pers+Prs+Imprt+Pl1: nutkem
     nutma+V+Impers+Prt+Prc: nutetud
     nutma+V+Impers+Prt+Ind+Neg: nutetud
     nutma+V+Impers+Prt+Cond: nutetuks
     nutma+V+Impers+Prs+Prc: nutetav
     nutma+V+Impers+Prs+Quot: nutetavat
     nutma+V+Impers+Prs+Cond: nutetaks
     nutma+V+Impers+Prs+Ind+Neg: nuteta
     nutma+V+Impers+Prs+Ind+Aff: nutetakse
     nutma+V+Impers+Prs+Imprt: nutetagu
     nutma+V+Impers+Sup: nutetama
     nutma+V+Impers+Prt+Ind+Aff: nuteti
     nutma+V+Pers+Prs+Ind+Sg2+Aff: nutad
     nutma+V+Pers+Prs+Cond: nutaks
     nutma+V+Pers+Prs+Cond+Pl3+Aff: nutaksid
     nutma+V+Pers+Prs+Cond+Pl2+Aff: nutaksite
     nutma+V+Pers+Prs+Cond+Pl1+Aff: nutaksime
     nutma+V+Pers+Prs+Cond+Sg2+Aff: nutaksid
     nutma+V+Pers+Prs+Cond+Sg1+Aff: nutaksin
     nutma+V+Pers+Prs+Ind+Sg1+Aff: nutan
     nutma+V+Pers+Prs+Ind+Pl1+Aff: nutame
     nutma+V+Pers+Prs+Ind+Pl2+Aff: nutate
     nutma+V+Pers+Prs+Ind+Pl3+Aff: nutavad
     nutma+V+Pers+Prs+Ind+Sg3+Aff: nutab
     nutma+V+Pers+Prs+Imprt+Sg2: nuta
     nutma+V+Pers+Prs+Ind+Neg: nuta
     nutma+V+Inf: nutta
     nutma+V+Ger: nuttes
     nutma+V+Pers+Prs+Prc: nuttev
     nutma+V+Pers+Prt+Ind+Sg3+Aff: nuttis
     näuguma+V+Inf: näuguda
     näuguma+V+Ger: näugudes
     näuguma+V+Pers+Prt+Ind+Sg3+Aff: näugus
     näuguma+V+Pers+Prt+Ind+Pl3+Aff: näugusid
     näuguma+V+Pers+Prt+Ind+Pl2+Aff: näugusite
     näuguma+V+Pers+Prt+Ind+Pl1+Aff: näugusime
     näuguma+V+Pers+Prt+Ind+Sg2+Aff: näugusid
     näuguma+V+Pers+Prt+Ind+Sg1+Aff: näugusin
     näuguma+V+Pers+Sup+Ill: näuguma
     näuguma+V+Pers+Sup+Ela: näugumast
     näuguma+V+Pers+Sup+Ine: näugumas
     näuguma+V+Pers+Sup+Tra: näugumaks
     näuguma+V+Pers+Sup+Abe: näugumata
     näuguma+V+Pers+Prs+Prc: näuguv
     näuguma+V+Pers+Prs+Quot: näuguvat
     näuguma+V+Pers+Prt+Quot: näugunuvat
     näuguma+V+Pers+Prt+Prc: näugunud
     näuguma+V+Pers+Prt+Ind+Neg: näugunud
     näuguma+V+Pers+Prt+Cond: näugunuks
     näuguma+V+Pers+Prt+Cond+Pl3+Aff: näugunuksid
     näuguma+V+Pers+Prt+Cond+Pl2+Aff: näugunuksite
     näuguma+V+Pers+Prt+Cond+Pl1+Aff: näugunuksime
     näuguma+V+Pers+Prt+Cond+Sg2+Aff: näugunuksid
     näuguma+V+Pers+Prt+Cond+Sg1+Aff: näugunuksin
     näuguma+V+Pers+Prs+Imprt: näugugu
     näuguma+V+Pers+Prs+Imprt+Pl2: näuguge
     näuguma+V+Pers+Prs+Imprt+Pl1: näugugem
     näima+V+Inf: näida
     näima+V+Ger: näides
     näima+V+Impers+Prt+Prc: näidud
     näima+V+Impers+Prt+Ind+Neg: näidud
     näima+V+Impers+Prt+Cond: näiduks
     näima+V+Impers+Prs+Prc: näidav
     näima+V+Impers+Prs+Quot: näidavat
     näima+V+Impers+Prs+Cond: näidaks
     näima+V+Impers+Prs+Ind+Neg: näida
     näima+V+Impers+Prs+Ind+Aff: näidakse
     näima+V+Impers+Prs+Imprt: näidagu
     näima+V+Impers+Sup: näidama
     näima+V+Impers+Prt+Ind+Aff: näidi
     näima+V+Pers+Prt+Ind+Sg3+Aff: näis
     näima+V+Pers+Prt+Ind+Pl3+Aff: näisid
     näima+V+Pers+Prt+Ind+Pl2+Aff: näisite
     näima+V+Pers+Prt+Ind+Pl1+Aff: näisime
     näima+V+Pers+Prt+Ind+Sg2+Aff: näisid
     näima+V+Pers+Prt+Ind+Sg1+Aff: näisin
     näima+V+Pers+Prs+Imprt: näigu
     näima+V+Pers+Prs+Imprt+Pl2: näige
     näima+V+Pers+Prs+Imprt+Pl1: näigem
     näima+V+Pers+Sup+Ill: näima
     näima+V+Pers+Sup+Ela: näimast
     näima+V+Pers+Sup+Ine: näimas
     näima+V+Pers+Sup+Tra: näimaks
     näima+V+Pers+Sup+Abe: näimata
     näima+V+Pers+Prs+Prc: näiv
     näima+V+Pers+Prs+Quot: näivat
     näima+V+Pers+Prs+Ind+Sg2+Aff: näid
     näima+V+Pers+Prs+Cond: näiks
     näima+V+Pers+Prs+Cond+Pl3+Aff: näiksid
     näima+V+Pers+Prs+Cond+Pl2+Aff: näiksite
     näima+V+Pers+Prs+Cond+Pl1+Aff: näiksime
     näima+V+Pers+Prs+Cond+Sg2+Aff: näiksid
     näima+V+Pers+Prs+Cond+Sg1+Aff: näiksin
     näima+V+Pers+Prs+Ind+Sg1+Aff: näin
     näima+V+Pers+Prs+Ind+Pl1+Aff: näime
     näima+V+Pers+Prs+Ind+Pl2+Aff: näite
     näima+V+Pers+Prs+Ind+Pl3+Aff: näivad
     näima+V+Pers+Prs+Ind+Sg3+Aff: näib
     näima+V+Pers+Prs+Imprt+Sg2: näi
     näima+V+Pers+Prs+Ind+Neg: näi
     näima+V+Pers+Prt+Quot: näinuvat
     näima+V+Pers+Prt+Prc: näinud
     näima+V+Pers+Prt+Ind+Neg: näinud
     näima+V+Pers+Prt+Cond: näinuks
     näima+V+Pers+Prt+Cond+Pl3+Aff: näinuksid
     näima+V+Pers+Prt+Cond+Pl2+Aff: näinuksite
     näima+V+Pers+Prt+Cond+Pl1+Aff: näinuksime
     näima+V+Pers+Prt+Cond+Sg2+Aff: näinuksid
     näima+V+Pers+Prt+Cond+Sg1+Aff: näinuksin
     näuguma+V+Impers+Prt+Prc: näutud
     näuguma+V+Impers+Prt+Ind+Neg: näutud
     näuguma+V+Impers+Prt+Cond: näutuks
     näuguma+V+Impers+Prs+Prc: näutav
     näuguma+V+Impers+Prs+Quot: näutavat
     näuguma+V+Impers+Prs+Cond: näutaks
     näuguma+V+Impers+Prs+Ind+Neg: näuta
     näuguma+V+Impers+Prs+Ind+Aff: näutakse
     näuguma+V+Impers+Prs+Imprt: näutagu
     näuguma+V+Impers+Sup: näutama
     näuguma+V+Impers+Prt+Ind+Aff: näuti
     näuguma+V+Pers+Prs+Ind+Sg2+Aff: näud
     näuguma+V+Pers+Prs+Cond: näuks
     näuguma+V+Pers+Prs+Cond+Pl3+Aff: näuksid
     näuguma+V+Pers+Prs+Cond+Pl2+Aff: näuksite
     näuguma+V+Pers+Prs+Cond+Pl1+Aff: näuksime
     näuguma+V+Pers+Prs+Cond+Sg2+Aff: näuksid
     näuguma+V+Pers+Prs+Cond+Sg1+Aff: näuksin
     näuguma+V+Pers+Prs+Ind+Sg1+Aff: näun
     näuguma+V+Pers+Prs+Ind+Pl1+Aff: näume
     näuguma+V+Pers+Prs+Ind+Pl2+Aff: näute
     näuguma+V+Pers+Prs+Ind+Pl3+Aff: näuvad
     näuguma+V+Pers+Prs+Ind+Sg3+Aff: näub
     näuguma+V+Pers+Prs+Imprt+Sg2: näu
     näuguma+V+Pers+Prs+Ind+Neg: näu
     looma+V+Pers+Prt+Ind+Pl3+Aff: lõid
     looma+V+Pers+Prt+Ind+Pl2+Aff: lõite
     looma+V+Pers+Prt+Ind+Pl1+Aff: lõime
     looma+V+Pers+Prt+Ind+Sg2+Aff: lõid
     looma+V+Pers+Prt+Ind+Sg1+Aff: lõin
     looma+V+Pers+Prt+Ind+Sg3+Aff: lõi
     laastama+V+Inf: laastada
     laastama+V+Inf+Usage/Rare: laastata
     laastama+V+Ger: laastades
     laastama+V+Ger+Usage/Rare: laastates
     laastama+V+Impers+Prt+Prc: laastatud
     laastama+V+Impers+Prt+Ind+Neg: laastatud
     laastama+V+Impers+Prt+Cond: laastatuks
     laastama+V+Impers+Prs+Prc: laastatav
     laastama+V+Impers+Prs+Quot: laastatavat
     laastama+V+Impers+Prs+Cond: laastataks
     laastama+V+Impers+Prs+Ind+Neg: laastata
     laastama+V+Impers+Prs+Ind+Aff: laastatakse
     laastama+V+Impers+Prs+Imprt: laastatagu
     laastama+V+Impers+Sup: laastatama
     laastama+V+Impers+Prt+Ind+Aff: laastati
     laastama+V+Pers+Prt+Ind+Sg3+Aff: laastas
     laastama+V+Pers+Prt+Ind+Pl3+Aff: laastasid
     laastama+V+Pers+Prt+Ind+Pl2+Aff: laastasite
     laastama+V+Pers+Prt+Ind+Pl1+Aff: laastasime
     laastama+V+Pers+Prt+Ind+Sg2+Aff: laastasid
     laastama+V+Pers+Prt+Ind+Sg1+Aff: laastasin
     laastama+V+Pers+Sup+Ill: laastama
     laastama+V+Pers+Sup+Ela: laastamast
     laastama+V+Pers+Sup+Ine: laastamas
     laastama+V+Pers+Sup+Tra: laastamaks
     laastama+V+Pers+Sup+Abe: laastamata
     laastama+V+Pers+Prs+Prc: laastav
     laastama+V+Pers+Prs+Quot: laastavat
     laastama+V+Pers+Prs+Ind+Sg2+Aff: laastad
     laastama+V+Pers+Prs+Cond: laastaks
     laastama+V+Pers+Prs+Cond+Pl3+Aff: laastaksid
     laastama+V+Pers+Prs+Cond+Pl2+Aff: laastaksite
     laastama+V+Pers+Prs+Cond+Pl1+Aff: laastaksime
     laastama+V+Pers+Prs+Cond+Sg2+Aff: laastaksid
     laastama+V+Pers+Prs+Cond+Sg1+Aff: laastaksin
     laastama+V+Pers+Prs+Ind+Sg1+Aff: laastan
     laastama+V+Pers+Prs+Ind+Pl1+Aff: laastame
     laastama+V+Pers+Prs+Ind+Pl2+Aff: laastate
     laastama+V+Pers+Prs+Ind+Pl3+Aff: laastavad
     laastama+V+Pers+Prs+Ind+Sg3+Aff: laastab
     laastama+V+Pers+Prs+Imprt+Sg2: laasta
     laastama+V+Pers+Prs+Ind+Neg: laasta
     laastama+V+Pers+Prs+Imprt: laastagu
     laastama+V+Pers+Prs+Imprt+Usage/Rare: laastaku
     laastama+V+Pers+Prs+Imprt+Pl2: laastage
     laastama+V+Pers+Prs+Imprt+Pl2+Usage/Rare: laastake
     laastama+V+Pers+Prs+Imprt+Pl1: laastagem
     laastama+V+Pers+Prs+Imprt+Pl1+Usage/Rare: laastakem
     laastama+V+Pers+Prt+Quot: laastanuvat
     laastama+V+Pers+Prt+Prc: laastanud
     laastama+V+Pers+Prt+Ind+Neg: laastanud
     laastama+V+Pers+Prt+Cond: laastanuks
     laastama+V+Pers+Prt+Cond+Pl3+Aff: laastanuksid
     laastama+V+Pers+Prt+Cond+Pl2+Aff: laastanuksite
     laastama+V+Pers+Prt+Cond+Pl1+Aff: laastanuksime
     laastama+V+Pers+Prt+Cond+Sg2+Aff: laastanuksid
     laastama+V+Pers+Prt+Cond+Sg1+Aff: laastanuksin
     laskma+V+Pers+Sup+Ill: laskma
     laskma+V+Pers+Sup+Ela: laskmast
     laskma+V+Pers+Sup+Ine: laskmas
     laskma+V+Pers+Sup+Tra: laskmaks
     laskma+V+Pers+Sup+Abe: laskmata
     laskma+V+Pers+Prs+Quot: laskvat
     laskma+V+Pers+Prt+Ind+Pl3+Aff+Usage/Rare: lasksid
     laskma+V+Pers+Prt+Ind+Pl2+Aff+Usage/Rare: lasksite
     laskma+V+Pers+Prt+Ind+Pl1+Aff+Usage/Rare: lasksime
     laskma+V+Pers+Prt+Ind+Sg2+Aff+Usage/Rare: lasksid
     laskma+V+Pers+Prt+Ind+Sg1+Aff+Usage/Rare: lasksin
     laskma+V+Pers+Prt+Quot: lasknuvat
     laskma+V+Pers+Prt+Prc: lasknud
     laskma+V+Pers+Prt+Ind+Neg: lasknud
     laskma+V+Pers+Prt+Cond: lasknuks
     laskma+V+Pers+Prt+Cond+Pl3+Aff: lasknuksid
     laskma+V+Pers+Prt+Cond+Pl2+Aff: lasknuksite
     laskma+V+Pers+Prt+Cond+Pl1+Aff: lasknuksime
     laskma+V+Pers+Prt+Cond+Sg2+Aff: lasknuksid
     laskma+V+Pers+Prt+Cond+Sg1+Aff: lasknuksin
     laskma+V+Pers+Prs+Prc: laskev
     laskma+V+Pers+Prt+Ind+Sg3+Aff+Usage/Rare: laskis
     laskma+V+Inf: lasta
     laskma+V+Ger: lastes
     laskma+V+Impers+Prt+Prc: lastud
     laskma+V+Impers+Prt+Ind+Neg: lastud
     laskma+V+Impers+Prt+Cond: lastuks
     laskma+V+Impers+Prs+Prc: lastav
     laskma+V+Impers+Prs+Quot: lastavat
     laskma+V+Impers+Prs+Cond: lastaks
     laskma+V+Impers+Prs+Ind+Neg: lasta
     laskma+V+Impers+Prs+Ind+Aff: lastakse
     laskma+V+Impers+Prs+Imprt: lastagu
     laskma+V+Impers+Sup: lastama
     laskma+V+Impers+Prt+Ind+Aff: lasti
     laskma+V+Pers+Prt+Ind+Pl3+Aff: lasid
     laskma+V+Pers+Prt+Ind+Pl2+Aff: lasite
     laskma+V+Pers+Prt+Ind+Pl1+Aff: lasime
     laskma+V+Pers+Prt+Ind+Sg2+Aff: lasid
     laskma+V+Pers+Prt+Ind+Sg1+Aff: lasin
     laskma+V+Pers+Prt+Ind+Sg3+Aff: lasi
     laskma+V+Pers+Prs+Imprt: lasku
     laskma+V+Pers+Prs+Imprt+Pl2: laske
     laskma+V+Pers+Prs+Imprt+Pl1: laskem
     laskma+V+Pers+Prs+Ind+Sg2+Aff: lased
     laskma+V+Pers+Prs+Cond: laseks
     laskma+V+Pers+Prs+Cond+Pl3+Aff: laseksid
     laskma+V+Pers+Prs+Cond+Pl2+Aff: laseksite
     laskma+V+Pers+Prs+Cond+Pl1+Aff: laseksime
     laskma+V+Pers+Prs+Cond+Sg2+Aff: laseksid
     laskma+V+Pers+Prs+Cond+Sg1+Aff: laseksin
     laskma+V+Pers+Prs+Ind+Sg1+Aff: lasen
     laskma+V+Pers+Prs+Ind+Pl1+Aff: laseme
     laskma+V+Pers+Prs+Ind+Pl2+Aff: lasete
     laskma+V+Pers+Prs+Ind+Pl3+Aff: lasevad
     laskma+V+Pers+Prs+Ind+Sg3+Aff: laseb
     laskma+V+Pers+Prs+Imprt+Sg2: lase
     laskma+V+Pers+Prs+Ind+Neg: lase
     lekkima+V+Inf: lekkida
     lekkima+V+Ger: lekkides
     lekkima+V+Pers+Prt+Ind+Sg3+Aff: lekkis
     lekkima+V+Pers+Prt+Ind+Pl3+Aff: lekkisid
     lekkima+V+Pers+Prt+Ind+Pl2+Aff: lekkisite
     lekkima+V+Pers+Prt+Ind+Pl1+Aff: lekkisime
     lekkima+V+Pers+Prt+Ind+Sg2+Aff: lekkisid
     lekkima+V+Pers+Prt+Ind+Sg1+Aff: lekkisin
     lekkima+V+Pers+Sup+Ill: lekkima
     lekkima+V+Pers+Sup+Ela: lekkimast
     lekkima+V+Pers+Sup+Ine: lekkimas
     lekkima+V+Pers+Sup+Tra: lekkimaks
     lekkima+V+Pers+Sup+Abe: lekkimata
     lekkima+V+Pers+Prs+Prc: lekkiv
     lekkima+V+Pers+Prs+Quot: lekkivat
     lekkima+V+Pers+Prs+Ind+Sg2+Aff+Usage/Rare: lekkid
     lekkima+V+Pers+Prs+Cond+Usage/Rare: lekkiks
     lekkima+V+Pers+Prs+Cond+Pl3+Aff+Usage/Rare: lekkiksid
     lekkima+V+Pers+Prs+Cond+Pl2+Aff+Usage/Rare: lekkiksite
     lekkima+V+Pers+Prs+Cond+Pl1+Aff+Usage/Rare: lekkiksime
     lekkima+V+Pers+Prs+Cond+Sg2+Aff+Usage/Rare: lekkiksid
     lekkima+V+Pers+Prs+Cond+Sg1+Aff+Usage/Rare: lekkiksin
     lekkima+V+Pers+Prs+Ind+Sg1+Aff+Usage/Rare: lekkin
     lekkima+V+Pers+Prs+Ind+Pl1+Aff+Usage/Rare: lekkime
     lekkima+V+Pers+Prs+Ind+Pl2+Aff+Usage/Rare: lekkite
     lekkima+V+Pers+Prs+Ind+Pl3+Aff+Usage/Rare: lekkivad
     lekkima+V+Pers+Prs+Ind+Sg3+Aff+Usage/Rare: lekkib
     lekkima+V+Pers+Prs+Imprt+Sg2+Usage/Rare: lekki
     lekkima+V+Pers+Prs+Ind+Neg+Usage/Rare: lekki
     lekkima+V+Pers+Prt+Quot: lekkinuvat
     lekkima+V+Pers+Prt+Prc: lekkinud
     lekkima+V+Pers+Prt+Ind+Neg: lekkinud
     lekkima+V+Pers+Prt+Cond: lekkinuks
     lekkima+V+Pers+Prt+Cond+Pl3+Aff: lekkinuksid
     lekkima+V+Pers+Prt+Cond+Pl2+Aff: lekkinuksite
     lekkima+V+Pers+Prt+Cond+Pl1+Aff: lekkinuksime
     lekkima+V+Pers+Prt+Cond+Sg2+Aff: lekkinuksid
     lekkima+V+Pers+Prt+Cond+Sg1+Aff: lekkinuksin
     lekkima+V+Pers+Prs+Imprt: lekkigu
     lekkima+V+Pers+Prs+Imprt+Pl2: lekkige
     lekkima+V+Pers+Prs+Imprt+Pl1: lekkigem
     lekkima+V+Impers+Prt+Prc+Usage/Rare: lekkitud
     lekkima+V+Impers+Prt+Ind+Neg+Usage/Rare: lekkitud
     lekkima+V+Impers+Prt+Cond+Usage/Rare: lekkituks
     lekkima+V+Impers+Prs+Prc+Usage/Rare: lekkitav
     lekkima+V+Impers+Prs+Quot+Usage/Rare: lekkitavat
     lekkima+V+Impers+Prs+Cond+Usage/Rare: lekkitaks
     lekkima+V+Impers+Prs+Ind+Neg+Usage/Rare: lekkita
     lekkima+V+Impers+Prs+Ind+Aff+Usage/Rare: lekkitakse
     lekkima+V+Impers+Prs+Imprt+Usage/Rare: lekkitagu
     lekkima+V+Impers+Sup+Usage/Rare: lekkitama
     lekkima+V+Impers+Prt+Ind+Aff+Usage/Rare: lekkiti
     lekkima+V+Impers+Prt+Prc: lekitud
     lekkima+V+Impers+Prt+Ind+Neg: lekitud
     lekkima+V+Impers+Prt+Cond: lekituks
     lekkima+V+Impers+Prs+Prc: lekitav
     lekkima+V+Impers+Prs+Quot: lekitavat
     lekkima+V+Impers+Prs+Cond: lekitaks
     lekkima+V+Impers+Prs+Ind+Neg: lekita
     lekkima+V+Impers+Prs+Ind+Aff: lekitakse
     lekkima+V+Impers+Prs+Imprt: lekitagu
     lekkima+V+Impers+Sup: lekitama
     lekkima+V+Impers+Prt+Ind+Aff: lekiti
     lekkima+V+Pers+Prs+Ind+Sg2+Aff: lekid
     lekkima+V+Pers+Prs+Cond: lekiks
     lekkima+V+Pers+Prs+Cond+Pl3+Aff: lekiksid
     lekkima+V+Pers+Prs+Cond+Pl2+Aff: lekiksite
     lekkima+V+Pers+Prs+Cond+Pl1+Aff: lekiksime
     lekkima+V+Pers+Prs+Cond+Sg2+Aff: lekiksid
     lekkima+V+Pers+Prs+Cond+Sg1+Aff: lekiksin
     lekkima+V+Pers+Prs+Ind+Sg1+Aff: lekin
     lekkima+V+Pers+Prs+Ind+Pl1+Aff: lekime
     lekkima+V+Pers+Prs+Ind+Pl2+Aff: lekite
     lekkima+V+Pers+Prs+Ind+Pl3+Aff: lekivad
     lekkima+V+Pers+Prs+Ind+Sg3+Aff: lekib
     lekkima+V+Pers+Prs+Imprt+Sg2: leki
     lekkima+V+Pers+Prs+Ind+Neg: leki
     leppima+V+Inf: leppida
     leppima+V+Ger: leppides
     leppima+V+Pers+Prt+Ind+Sg3+Aff: leppis
     leppima+V+Pers+Prt+Ind+Pl3+Aff: leppisid
     leppima+V+Pers+Prt+Ind+Pl2+Aff: leppisite
     leppima+V+Pers+Prt+Ind+Pl1+Aff: leppisime
     leppima+V+Pers+Prt+Ind+Sg2+Aff: leppisid
     leppima+V+Pers+Prt+Ind+Sg1+Aff: leppisin
     leppima+V+Pers+Sup+Ill: leppima
     leppima+V+Pers+Sup+Ela: leppimast
     leppima+V+Pers+Sup+Ine: leppimas
     leppima+V+Pers+Sup+Tra: leppimaks
     leppima+V+Pers+Sup+Abe: leppimata
     leppima+V+Pers+Prs+Prc: leppiv
     leppima+V+Pers+Prs+Quot: leppivat
     leppima+V+Pers+Prt+Quot: leppinuvat
     leppima+V+Pers+Prt+Prc: leppinud
     leppima+V+Pers+Prt+Ind+Neg: leppinud
     leppima+V+Pers+Prt+Cond: leppinuks
     leppima+V+Pers+Prt+Cond+Pl3+Aff: leppinuksid
     leppima+V+Pers+Prt+Cond+Pl2+Aff: leppinuksite
     leppima+V+Pers+Prt+Cond+Pl1+Aff: leppinuksime
     leppima+V+Pers+Prt+Cond+Sg2+Aff: leppinuksid
     leppima+V+Pers+Prt+Cond+Sg1+Aff: leppinuksin
     leppima+V+Pers+Prs+Imprt: leppigu
     leppima+V+Pers+Prs+Imprt+Pl2: leppige
     leppima+V+Pers+Prs+Imprt+Pl1: leppigem
     leppima+V+Impers+Prt+Prc: lepitud
     leppima+V+Impers+Prt+Ind+Neg: lepitud
     leppima+V+Impers+Prt+Cond: lepituks
     leppima+V+Impers+Prs+Prc: lepitav
     leppima+V+Impers+Prs+Quot: lepitavat
     leppima+V+Impers+Prs+Cond: lepitaks
     leppima+V+Impers+Prs+Ind+Neg: lepita
     leppima+V+Impers+Prs+Ind+Aff: lepitakse
     leppima+V+Impers+Prs+Imprt: lepitagu
     leppima+V+Impers+Sup: lepitama
     leppima+V+Impers+Prt+Ind+Aff: lepiti
     leppima+V+Pers+Prs+Ind+Sg2+Aff: lepid
     leppima+V+Pers+Prs+Cond: lepiks
     leppima+V+Pers+Prs+Cond+Pl3+Aff: lepiksid
     leppima+V+Pers+Prs+Cond+Pl2+Aff: lepiksite
     leppima+V+Pers+Prs+Cond+Pl1+Aff: lepiksime
     leppima+V+Pers+Prs+Cond+Sg2+Aff: lepiksid
     leppima+V+Pers+Prs+Cond+Sg1+Aff: lepiksin
     leppima+V+Pers+Prs+Ind+Sg1+Aff: lepin
     leppima+V+Pers+Prs+Ind+Pl1+Aff: lepime
     leppima+V+Pers+Prs+Ind+Pl2+Aff: lepite
     leppima+V+Pers+Prs+Ind+Pl3+Aff: lepivad
     leppima+V+Pers+Prs+Ind+Sg3+Aff: lepib
     leppima+V+Pers+Prs+Imprt+Sg2: lepi
     leppima+V+Pers+Prs+Ind+Neg: lepi
     lupjama+V+Pers+Prt+Ind+Sg3+Aff: lupjas
     lupjama+V+Pers+Prt+Ind+Pl3+Aff: lupjasid
     lupjama+V+Pers+Prt+Ind+Pl2+Aff: lupjasite
     lupjama+V+Pers+Prt+Ind+Pl1+Aff: lupjasime
     lupjama+V+Pers+Prt+Ind+Sg2+Aff: lupjasid
     lupjama+V+Pers+Prt+Ind+Sg1+Aff: lupjasin
     lupjama+V+Pers+Sup+Ill: lupjama
     lupjama+V+Pers+Sup+Ela: lupjamast
     lupjama+V+Pers+Sup+Ine: lupjamas
     lupjama+V+Pers+Sup+Tra: lupjamaks
     lupjama+V+Pers+Sup+Abe: lupjamata
     lupjama+V+Pers+Prs+Prc: lupjav
     lupjama+V+Pers+Prs+Quot: lupjavat
     lupjama+V+Pers+Prs+Ind+Sg2+Aff: lupjad
     lupjama+V+Pers+Prs+Cond: lupjaks
     lupjama+V+Pers+Prs+Cond+Pl3+Aff: lupjaksid
     lupjama+V+Pers+Prs+Cond+Pl2+Aff: lupjaksite
     lupjama+V+Pers+Prs+Cond+Pl1+Aff: lupjaksime
     lupjama+V+Pers+Prs+Cond+Sg2+Aff: lupjaksid
     lupjama+V+Pers+Prs+Cond+Sg1+Aff: lupjaksin
     lupjama+V+Pers+Prs+Ind+Sg1+Aff: lupjan
     lupjama+V+Pers+Prs+Ind+Pl1+Aff: lupjame
     lupjama+V+Pers+Prs+Ind+Pl2+Aff: lupjate
     lupjama+V+Pers+Prs+Ind+Pl3+Aff: lupjavad
     lupjama+V+Pers+Prs+Ind+Sg3+Aff: lupjab
     lupjama+V+Pers+Prs+Imprt+Sg2: lupja
     lupjama+V+Pers+Prs+Ind+Neg: lupja
     lupjama+V+Inf: lubjata
     lupjama+V+Ger: lubjates
     lupjama+V+Impers+Prt+Prc: lubjatud
     lupjama+V+Impers+Prt+Ind+Neg: lubjatud
     lupjama+V+Impers+Prt+Cond: lubjatuks
     lupjama+V+Impers+Prs+Prc: lubjatav
     lupjama+V+Impers+Prs+Quot: lubjatavat
     lupjama+V+Impers+Prs+Cond: lubjataks
     lupjama+V+Impers+Prs+Ind+Neg: lubjata
     lupjama+V+Impers+Prs+Ind+Aff: lubjatakse
     lupjama+V+Impers+Prs+Imprt: lubjatagu
     lupjama+V+Impers+Sup: lubjatama
     lupjama+V+Impers+Prt+Ind+Aff: lubjati
     lupjama+V+Pers+Prs+Imprt: lubjaku
     lupjama+V+Pers+Prs+Imprt+Pl2: lubjake
     lupjama+V+Pers+Prs+Imprt+Pl1: lubjakem
     lupjama+V+Pers+Prt+Quot: lubjanuvat
     lupjama+V+Pers+Prt+Prc: lubjanud
     lupjama+V+Pers+Prt+Ind+Neg: lubjanud
     lupjama+V+Pers+Prt+Cond: lubjanuks
     lupjama+V+Pers+Prt+Cond+Pl3+Aff: lubjanuksid
     lupjama+V+Pers+Prt+Cond+Pl2+Aff: lubjanuksite
     lupjama+V+Pers+Prt+Cond+Pl1+Aff: lubjanuksime
     lupjama+V+Pers+Prt+Cond+Sg2+Aff: lubjanuksid
     lupjama+V+Pers+Prt+Cond+Sg1+Aff: lubjanuksin
     liguma+V+Inf: liguda
     liguma+V+Ger: ligudes
     liguma+V+Pers+Prt+Ind+Sg3+Aff: ligus
     liguma+V+Pers+Prt+Ind+Pl3+Aff: ligusid
     liguma+V+Pers+Prt+Ind+Pl2+Aff: ligusite
     liguma+V+Pers+Prt+Ind+Pl1+Aff: ligusime
     liguma+V+Pers+Prt+Ind+Sg2+Aff: ligusid
     liguma+V+Pers+Prt+Ind+Sg1+Aff: ligusin
     liguma+V+Pers+Sup+Ill: liguma
     liguma+V+Pers+Sup+Ela: ligumast
     liguma+V+Pers+Sup+Ine: ligumas
     liguma+V+Pers+Sup+Tra: ligumaks
     liguma+V+Pers+Sup+Abe: ligumata
     liguma+V+Pers+Prs+Prc: liguv
     liguma+V+Pers+Prs+Quot: liguvat
     liguma+V+Pers+Prt+Quot: ligunuvat
     liguma+V+Pers+Prt+Prc: ligunud
     liguma+V+Pers+Prt+Ind+Neg: ligunud
     liguma+V+Pers+Prt+Cond: ligunuks
     liguma+V+Pers+Prt+Cond+Pl3+Aff: ligunuksid
     liguma+V+Pers+Prt+Cond+Pl2+Aff: ligunuksite
     liguma+V+Pers+Prt+Cond+Pl1+Aff: ligunuksime
     liguma+V+Pers+Prt+Cond+Sg2+Aff: ligunuksid
     liguma+V+Pers+Prt+Cond+Sg1+Aff: ligunuksin
     liguma+V+Pers+Prs+Imprt: ligugu
     liguma+V+Pers+Prs+Imprt+Pl2: liguge
     liguma+V+Pers+Prs+Imprt+Pl1: ligugem
     looma+V+Impers+Prt+Prc: loodud
     looma+V+Impers+Prt+Ind+Neg: loodud
     looma+V+Impers+Prt+Cond: looduks
     looma+V+Impers+Prs+Prc: loodav
     looma+V+Impers+Prs+Quot: loodavat
     looma+V+Impers+Prs+Cond: loodaks
     looma+V+Impers+Prs+Ind+Neg: looda
     looma+V+Impers+Prs+Imprt: loodagu
     looma+V+Impers+Sup: loodama
     looma+V+Impers+Prt+Ind+Aff: loodi
     looma+V+Impers+Prs+Ind+Aff+Usage/NotNorm: loodakse
     looma+V+Pers+Prs+Imprt: loogu
     looma+V+Pers+Prs+Imprt+Pl2: looge
     looma+V+Pers+Prs+Imprt+Pl1: loogem
     looma+V+Pers+Sup+Ill: looma
     looma+V+Pers+Sup+Ela: loomast
     looma+V+Pers+Sup+Ine: loomas
     looma+V+Pers+Sup+Tra: loomaks
     looma+V+Pers+Sup+Abe: loomata
     looma+V+Pers+Prs+Prc: loov
     looma+V+Pers+Prs+Quot: loovat
     looma+V+Pers+Prs+Ind+Sg2+Aff: lood
     looma+V+Pers+Prs+Cond: looks
     looma+V+Pers+Prs+Cond+Pl3+Aff: looksid
     looma+V+Pers+Prs+Cond+Pl2+Aff: looksite
     looma+V+Pers+Prs+Cond+Pl1+Aff: looksime
     looma+V+Pers+Prs+Cond+Sg2+Aff: looksid
     looma+V+Pers+Prs+Cond+Sg1+Aff: looksin
     looma+V+Pers+Prs+Ind+Sg1+Aff: loon
     looma+V+Pers+Prs+Ind+Pl1+Aff: loome
     looma+V+Pers+Prs+Ind+Pl2+Aff: loote
     looma+V+Pers+Prs+Ind+Pl3+Aff: loovad
     looma+V+Pers+Prs+Ind+Sg3+Aff: loob
     looma+V+Pers+Prs+Imprt+Sg2: loo
     looma+V+Pers+Prs+Ind+Neg: loo
     looma+V+Pers+Prt+Quot: loonuvat
     looma+V+Pers+Prt+Prc: loonud
     looma+V+Pers+Prt+Ind+Neg: loonud
     looma+V+Pers+Prt+Cond: loonuks
     looma+V+Pers+Prt+Cond+Pl3+Aff: loonuksid
     looma+V+Pers+Prt+Cond+Pl2+Aff: loonuksite
     looma+V+Pers+Prt+Cond+Pl1+Aff: loonuksime
     looma+V+Pers+Prt+Cond+Sg2+Aff: loonuksid
     looma+V+Pers+Prt+Cond+Sg1+Aff: loonuksin
     lõugama+V+Pers+Prt+Ind+Sg3+Aff: lõugas
     lõugama+V+Pers+Prt+Ind+Pl3+Aff: lõugasid
     lõugama+V+Pers+Prt+Ind+Pl2+Aff: lõugasite
     lõugama+V+Pers+Prt+Ind+Pl1+Aff: lõugasime
     lõugama+V+Pers+Prt+Ind+Sg2+Aff: lõugasid
     lõugama+V+Pers+Prt+Ind+Sg1+Aff: lõugasin
     lõugama+V+Pers+Sup+Ill: lõugama
     lõugama+V+Pers+Sup+Ela: lõugamast
     lõugama+V+Pers+Sup+Ine: lõugamas
     lõugama+V+Pers+Sup+Tra: lõugamaks
     lõugama+V+Pers+Sup+Abe: lõugamata
     lõugama+V+Pers+Prs+Prc: lõugav
     lõugama+V+Pers+Prs+Quot: lõugavat
     lõugama+V+Pers+Prs+Ind+Sg2+Aff: lõugad
     lõugama+V+Pers+Prs+Cond: lõugaks
     lõugama+V+Pers+Prs+Cond+Pl3+Aff: lõugaksid
     lõugama+V+Pers+Prs+Cond+Pl2+Aff: lõugaksite
     lõugama+V+Pers+Prs+Cond+Pl1+Aff: lõugaksime
     lõugama+V+Pers+Prs+Cond+Sg2+Aff: lõugaksid
     lõugama+V+Pers+Prs+Cond+Sg1+Aff: lõugaksin
     lõugama+V+Pers+Prs+Ind+Sg1+Aff: lõugan
     lõugama+V+Pers+Prs+Ind+Pl1+Aff: lõugame
     lõugama+V+Pers+Prs+Ind+Pl2+Aff: lõugate
     lõugama+V+Pers+Prs+Ind+Pl3+Aff: lõugavad
     lõugama+V+Pers+Prs+Ind+Sg3+Aff: lõugab
     lõugama+V+Pers+Prs+Imprt+Sg2: lõuga
     lõugama+V+Pers+Prs+Ind+Neg: lõuga
     lõugama+V+Inf: lõuata
     lõugama+V+Ger: lõuates
     lõugama+V+Impers+Prt+Prc: lõuatud
     lõugama+V+Impers+Prt+Ind+Neg: lõuatud
     lõugama+V+Impers+Prt+Cond: lõuatuks
     lõugama+V+Impers+Prs+Prc: lõuatav
     lõugama+V+Impers+Prs+Quot: lõuatavat
     lõugama+V+Impers+Prs+Cond: lõuataks
     lõugama+V+Impers+Prs+Ind+Neg: lõuata
     lõugama+V+Impers+Prs+Ind+Aff: lõuatakse
     lõugama+V+Impers+Prs+Imprt: lõuatagu
     lõugama+V+Impers+Sup: lõuatama
     lõugama+V+Impers+Prt+Ind+Aff: lõuati
     lõugama+V+Pers+Prs+Imprt: lõuaku
     lõugama+V+Pers+Prs+Imprt+Pl2: lõuake
     lõugama+V+Pers+Prs+Imprt+Pl1: lõuakem
     lõugama+V+Pers+Prt+Quot: lõuanuvat
     lõugama+V+Pers+Prt+Prc: lõuanud
     lõugama+V+Pers+Prt+Ind+Neg: lõuanud
     lõugama+V+Pers+Prt+Cond: lõuanuks
     lõugama+V+Pers+Prt+Cond+Pl3+Aff: lõuanuksid
     lõugama+V+Pers+Prt+Cond+Pl2+Aff: lõuanuksite
     lõugama+V+Pers+Prt+Cond+Pl1+Aff: lõuanuksime
     lõugama+V+Pers+Prt+Cond+Sg2+Aff: lõuanuksid
     lõugama+V+Pers+Prt+Cond+Sg1+Aff: lõuanuksin
     lõpma+V+Pers+Sup+Ill: lõpma
     lõpma+V+Pers+Sup+Ela: lõpmast
     lõpma+V+Pers+Sup+Ine: lõpmas
     lõpma+V+Pers+Sup+Tra: lõpmaks
     lõpma+V+Pers+Sup+Abe: lõpmata
     lõpma+V+Pers+Prs+Quot: lõpvat
     lõpma+V+Pers+Prt+Ind+Pl3+Aff: lõpsid
     lõpma+V+Pers+Prt+Ind+Pl2+Aff: lõpsite
     lõpma+V+Pers+Prt+Ind+Pl1+Aff: lõpsime
     lõpma+V+Pers+Prt+Ind+Sg2+Aff: lõpsid
     lõpma+V+Pers+Prt+Ind+Sg1+Aff: lõpsin
     lõpma+V+Pers+Prt+Quot: lõpnuvat
     lõpma+V+Pers+Prt+Prc: lõpnud
     lõpma+V+Pers+Prt+Ind+Neg: lõpnud
     lõpma+V+Pers+Prt+Cond: lõpnuks
     lõpma+V+Pers+Prt+Cond+Pl3+Aff: lõpnuksid
     lõpma+V+Pers+Prt+Cond+Pl2+Aff: lõpnuksite
     lõpma+V+Pers+Prt+Cond+Pl1+Aff: lõpnuksime
     lõpma+V+Pers+Prt+Cond+Sg2+Aff: lõpnuksid
     lõpma+V+Pers+Prt+Cond+Sg1+Aff: lõpnuksin
     lõpma+V+Pers+Prs+Imprt: lõpku
     lõpma+V+Pers+Prs+Imprt+Pl2: lõpke
     lõpma+V+Pers+Prs+Imprt+Pl1: lõpkem
     lõpma+V+Impers+Prt+Prc: lõpetud
     lõpma+V+Impers+Prt+Ind+Neg: lõpetud
     lõpma+V+Impers+Prt+Cond: lõpetuks
     lõpma+V+Impers+Prs+Prc: lõpetav
     lõpma+V+Impers+Prs+Quot: lõpetavat
     lõpma+V+Impers+Prs+Cond: lõpetaks
     lõpma+V+Impers+Prs+Ind+Neg: lõpeta
     lõpma+V+Impers+Prs+Ind+Aff: lõpetakse
     lõpma+V+Impers+Prs+Imprt: lõpetagu
     lõpma+V+Impers+Sup: lõpetama
     lõpma+V+Impers+Prt+Ind+Aff: lõpeti
     lõpma+V+Pers+Prs+Ind+Sg2+Aff: lõped
     lõpma+V+Pers+Prs+Cond: lõpeks
     lõpma+V+Pers+Prs+Cond+Pl3+Aff: lõpeksid
     lõpma+V+Pers+Prs+Cond+Pl2+Aff: lõpeksite
     lõpma+V+Pers+Prs+Cond+Pl1+Aff: lõpeksime
     lõpma+V+Pers+Prs+Cond+Sg2+Aff: lõpeksid
     lõpma+V+Pers+Prs+Cond+Sg1+Aff: lõpeksin
     lõpma+V+Pers+Prs+Ind+Sg1+Aff: lõpen
     lõpma+V+Pers+Prs+Ind+Pl1+Aff: lõpeme
     lõpma+V+Pers+Prs+Ind+Pl2+Aff: lõpete
     lõpma+V+Pers+Prs+Ind+Pl3+Aff: lõpevad
     lõpma+V+Pers+Prs+Ind+Sg3+Aff: lõpeb
     lõpma+V+Pers+Prs+Imprt+Sg2: lõpe
     lõpma+V+Pers+Prs+Ind+Neg: lõpe
     lõpma+V+Inf: lõppa
     lõpma+V+Ger: lõppes
     lõpma+V+Pers+Prs+Prc: lõppev
     lõpma+V+Pers+Prt+Ind+Sg3+Aff: lõppis
     lööma+V+Impers+Prt+Prc: löödud
     lööma+V+Impers+Prt+Ind+Neg: löödud
     lööma+V+Impers+Prt+Cond: lööduks
     lööma+V+Impers+Prs+Prc: löödav
     lööma+V+Impers+Prs+Quot: löödavat
     lööma+V+Impers+Prs+Cond: löödaks
     lööma+V+Impers+Prs+Ind+Neg: lööda
     lööma+V+Impers+Prs+Imprt: löödagu
     lööma+V+Impers+Sup: löödama
     lööma+V+Impers+Prt+Ind+Aff: löödi
     lööma+V+Impers+Prs+Ind+Aff+Usage/NotNorm: löödakse
     lööma+V+Pers+Prs+Imprt: löögu
     lööma+V+Pers+Prs+Imprt+Pl2: lööge
     lööma+V+Pers+Prs+Imprt+Pl1: löögem
     lööma+V+Pers+Sup+Ill: lööma
     lööma+V+Pers+Sup+Ela: löömast
     lööma+V+Pers+Sup+Ine: löömas
     lööma+V+Pers+Sup+Tra: löömaks
     lööma+V+Pers+Sup+Abe: löömata
     lööma+V+Pers+Prs+Prc: lööv
     lööma+V+Pers+Prs+Quot: löövat
     lööma+V+Pers+Prs+Ind+Sg2+Aff: lööd
     lööma+V+Pers+Prs+Cond: lööks
     lööma+V+Pers+Prs+Cond+Pl3+Aff: lööksid
     lööma+V+Pers+Prs+Cond+Pl2+Aff: lööksite
     lööma+V+Pers+Prs+Cond+Pl1+Aff: lööksime
     lööma+V+Pers+Prs+Cond+Sg2+Aff: lööksid
     lööma+V+Pers+Prs+Cond+Sg1+Aff: lööksin
     lööma+V+Pers+Prs+Ind+Sg1+Aff: löön
     lööma+V+Pers+Prs+Ind+Pl1+Aff: lööme
     lööma+V+Pers+Prs+Ind+Pl2+Aff: lööte
     lööma+V+Pers+Prs+Ind+Pl3+Aff: löövad
     lööma+V+Pers+Prs+Ind+Sg3+Aff: lööb
     lööma+V+Pers+Prs+Imprt+Sg2: löö
     lööma+V+Pers+Prs+Ind+Neg: löö
     lööma+V+Pers+Prt+Quot: löönuvat
     lööma+V+Pers+Prt+Prc: löönud
     lööma+V+Pers+Prt+Ind+Neg: löönud
     lööma+V+Pers+Prt+Cond: löönuks
     lööma+V+Pers+Prt+Cond+Pl3+Aff: löönuksid
     lööma+V+Pers+Prt+Cond+Pl2+Aff: löönuksite
     lööma+V+Pers+Prt+Cond+Pl1+Aff: löönuksime
     lööma+V+Pers+Prt+Cond+Sg2+Aff: löönuksid
     lööma+V+Pers+Prt+Cond+Sg1+Aff: löönuksin
     liguma+V+Impers+Prt+Prc: leotud
     liguma+V+Impers+Prt+Ind+Neg: leotud
     liguma+V+Impers+Prt+Cond: leotuks
     liguma+V+Impers+Prs+Prc: leotav
     liguma+V+Impers+Prs+Quot: leotavat
     liguma+V+Impers+Prs+Cond: leotaks
     liguma+V+Impers+Prs+Ind+Neg: leota
     liguma+V+Impers+Prs+Ind+Aff: leotakse
     liguma+V+Impers+Prs+Imprt: leotagu
     liguma+V+Impers+Sup: leotama
     liguma+V+Impers+Prt+Ind+Aff: leoti
     liguma+V+Pers+Prs+Ind+Sg2+Aff: leod
     liguma+V+Pers+Prs+Cond: leoks
     liguma+V+Pers+Prs+Cond+Pl3+Aff: leoksid
     liguma+V+Pers+Prs+Cond+Pl2+Aff: leoksite
     liguma+V+Pers+Prs+Cond+Pl1+Aff: leoksime
     liguma+V+Pers+Prs+Cond+Sg2+Aff: leoksid
     liguma+V+Pers+Prs+Cond+Sg1+Aff: leoksin
     liguma+V+Pers+Prs+Ind+Sg1+Aff: leon
     liguma+V+Pers+Prs+Ind+Pl1+Aff: leome
     liguma+V+Pers+Prs+Ind+Pl2+Aff: leote
     liguma+V+Pers+Prs+Ind+Pl3+Aff: leovad
     liguma+V+Pers+Prs+Ind+Sg3+Aff: leob
     liguma+V+Pers+Prs+Imprt+Sg2: leo
     liguma+V+Pers+Prs+Ind+Neg: leo
     looma+V+Impers+Prs+Ind+Aff: luuakse
     looma+V+Inf: luua
     looma+V+Ger: luues
     lööma+V+Pers+Prt+Ind+Pl3+Aff: lõid
     lööma+V+Pers+Prt+Ind+Pl2+Aff: lõite
     lööma+V+Pers+Prt+Ind+Pl1+Aff: lõime
     lööma+V+Pers+Prt+Ind+Sg2+Aff: lõid
     lööma+V+Pers+Prt+Ind+Sg1+Aff: lõin
     lööma+V+Pers+Prt+Ind+Sg3+Aff: lõi
     lööma+V+Impers+Prs+Ind+Aff: lüüakse
     lööma+V+Inf: lüüa
     lööma+V+Ger: lüües
     elama+V+Inf: elada
     elama+V+Ger: elades
     elama+V+Pers+Prt+Ind+Sg3+Aff: elas
     elama+V+Pers+Prt+Ind+Pl3+Aff: elasid
     elama+V+Pers+Prt+Ind+Pl2+Aff: elasite
     elama+V+Pers+Prt+Ind+Pl1+Aff: elasime
     elama+V+Pers+Prt+Ind+Sg2+Aff: elasid
     elama+V+Pers+Prt+Ind+Sg1+Aff: elasin
     elama+V+Pers+Sup+Ill: elama
     elama+V+Pers+Sup+Ela: elamast
     elama+V+Pers+Sup+Ine: elamas
     elama+V+Pers+Sup+Tra: elamaks
     elama+V+Pers+Sup+Abe: elamata
     elama+V+Pers+Prs+Prc: elav
     elama+V+Pers+Prs+Quot: elavat
     elama+V+Pers+Prs+Ind+Sg2+Aff: elad
     elama+V+Pers+Prs+Cond: elaks
     elama+V+Pers+Prs+Cond+Pl3+Aff: elaksid
     elama+V+Pers+Prs+Cond+Pl2+Aff: elaksite
     elama+V+Pers+Prs+Cond+Pl1+Aff: elaksime
     elama+V+Pers+Prs+Cond+Sg2+Aff: elaksid
     elama+V+Pers+Prs+Cond+Sg1+Aff: elaksin
     elama+V+Pers+Prs+Ind+Sg1+Aff: elan
     elama+V+Pers+Prs+Ind+Pl1+Aff: elame
     elama+V+Pers+Prs+Ind+Pl2+Aff: elate
     elama+V+Pers+Prs+Ind+Pl3+Aff: elavad
     elama+V+Pers+Prs+Ind+Sg3+Aff: elab
     elama+V+Pers+Prs+Imprt+Sg2: ela
     elama+V+Pers+Prs+Ind+Neg: ela
     elama+V+Pers+Prt+Quot: elanuvat
     elama+V+Pers+Prt+Prc: elanud
     elama+V+Pers+Prt+Ind+Neg: elanud
     elama+V+Pers+Prt+Cond: elanuks
     elama+V+Pers+Prt+Cond+Pl3+Aff: elanuksid
     elama+V+Pers+Prt+Cond+Pl2+Aff: elanuksite
     elama+V+Pers+Prt+Cond+Pl1+Aff: elanuksime
     elama+V+Pers+Prt+Cond+Sg2+Aff: elanuksid
     elama+V+Pers+Prt+Cond+Sg1+Aff: elanuksin
     elama+V+Pers+Prs+Imprt: elagu
     elama+V+Pers+Prs+Imprt+Pl2: elage
     elama+V+Pers+Prs+Imprt+Pl1: elagem
     elama+V+Impers+Prt+Prc: elatud
     elama+V+Impers+Prt+Ind+Neg: elatud
     elama+V+Impers+Prt+Cond: elatuks
     elama+V+Impers+Prs+Prc: elatav
     elama+V+Impers+Prs+Quot: elatavat
     elama+V+Impers+Prs+Cond: elataks
     elama+V+Impers+Prs+Ind+Neg: elata
     elama+V+Impers+Prs+Ind+Aff: elatakse
     elama+V+Impers+Prs+Imprt: elatagu
     elama+V+Impers+Sup: elatama
     elama+V+Impers+Prt+Ind+Aff: elati
     uskuma+V+Inf: uskuda
     uskuma+V+Ger: uskudes
     uskuma+V+Pers+Prs+Imprt: uskugu
     uskuma+V+Pers+Prs+Imprt+Pl2: uskuge
     uskuma+V+Pers+Prs+Imprt+Pl1: uskugem
     uskuma+V+Pers+Sup+Ill: uskuma
     uskuma+V+Pers+Sup+Ela: uskumast
     uskuma+V+Pers+Sup+Ine: uskumas
     uskuma+V+Pers+Sup+Tra: uskumaks
     uskuma+V+Pers+Sup+Abe: uskumata
     uskuma+V+Pers+Prs+Prc: uskuv
     uskuma+V+Pers+Prs+Quot: uskuvat
     uskuma+V+Pers+Prt+Ind+Sg3+Aff: uskus
     uskuma+V+Pers+Prt+Ind+Pl3+Aff: uskusid
     uskuma+V+Pers+Prt+Ind+Pl2+Aff: uskusite
     uskuma+V+Pers+Prt+Ind+Pl1+Aff: uskusime
     uskuma+V+Pers+Prt+Ind+Sg2+Aff: uskusid
     uskuma+V+Pers+Prt+Ind+Sg1+Aff: uskusin
     uskuma+V+Pers+Prt+Quot: uskunuvat
     uskuma+V+Pers+Prt+Prc: uskunud
     uskuma+V+Pers+Prt+Ind+Neg: uskunud
     uskuma+V+Pers+Prt+Cond: uskunuks
     uskuma+V+Pers+Prt+Cond+Pl3+Aff: uskunuksid
     uskuma+V+Pers+Prt+Cond+Pl2+Aff: uskunuksite
     uskuma+V+Pers+Prt+Cond+Pl1+Aff: uskunuksime
     uskuma+V+Pers+Prt+Cond+Sg2+Aff: uskunuksid
     uskuma+V+Pers+Prt+Cond+Sg1+Aff: uskunuksin
     uskuma+V+Impers+Prt+Prc+Usage/Rare: ustud
     uskuma+V+Impers+Prt+Ind+Neg+Usage/Rare: ustud
     uskuma+V+Impers+Prt+Cond+Usage/Rare: ustuks
     uskuma+V+Impers+Prs+Prc+Usage/Rare: ustav
     uskuma+V+Impers+Prs+Quot+Usage/Rare: ustavat
     uskuma+V+Impers+Prs+Cond+Usage/Rare: ustaks
     uskuma+V+Impers+Prs+Ind+Neg+Usage/Rare: usta
     uskuma+V+Impers+Prs+Ind+Aff+Usage/Rare: ustakse
     uskuma+V+Impers+Prs+Imprt+Usage/Rare: ustagu
     uskuma+V+Impers+Sup+Usage/Rare: ustama
     uskuma+V+Impers+Prt+Ind+Aff+Usage/Rare: usti
     uskuma+V+Impers+Prt+Prc: usutud
     uskuma+V+Impers+Prt+Ind+Neg: usutud
     uskuma+V+Impers+Prt+Cond: usutuks
     uskuma+V+Impers+Prs+Prc: usutav
     uskuma+V+Impers+Prs+Quot: usutavat
     uskuma+V+Impers+Prs+Cond: usutaks
     uskuma+V+Impers+Prs+Ind+Neg: usuta
     uskuma+V+Impers+Prs+Ind+Aff: usutakse
     uskuma+V+Impers+Prs+Imprt: usutagu
     uskuma+V+Impers+Sup: usutama
     uskuma+V+Impers+Prt+Ind+Aff: usuti
     uskuma+V+Pers+Prs+Ind+Sg2+Aff: usud
     uskuma+V+Pers+Prs+Cond: usuks
     uskuma+V+Pers+Prs+Cond+Pl3+Aff: usuksid
     uskuma+V+Pers+Prs+Cond+Pl2+Aff: usuksite
     uskuma+V+Pers+Prs+Cond+Pl1+Aff: usuksime
     uskuma+V+Pers+Prs+Cond+Sg2+Aff: usuksid
     uskuma+V+Pers+Prs+Cond+Sg1+Aff: usuksin
     uskuma+V+Pers+Prs+Ind+Sg1+Aff: usun
     uskuma+V+Pers+Prs+Ind+Pl1+Aff: usume
     uskuma+V+Pers+Prs+Ind+Pl2+Aff: usute
     uskuma+V+Pers+Prs+Ind+Pl3+Aff: usuvad
     uskuma+V+Pers+Prs+Ind+Sg3+Aff: usub
     uskuma+V+Pers+Prs+Imprt+Sg2: usu
     uskuma+V+Pers+Prs+Ind+Neg: usu
     kaeblema+V+Pers+Sup+Ill: kaeblema
     kaeblema+V+Pers+Sup+Ela: kaeblemast
     kaeblema+V+Pers+Sup+Ine: kaeblemas
     kaeblema+V+Pers+Sup+Tra: kaeblemaks
     kaeblema+V+Pers+Sup+Abe: kaeblemata
     kaeblema+V+Pers+Prs+Prc: kaeblev
     kaeblema+V+Pers+Prs+Quot: kaeblevat
     kaeblema+V+Pers+Prs+Ind+Sg2+Aff: kaebled
     kaeblema+V+Pers+Prs+Cond: kaebleks
     kaeblema+V+Pers+Prs+Cond+Pl3+Aff: kaebleksid
     kaeblema+V+Pers+Prs+Cond+Pl2+Aff: kaebleksite
     kaeblema+V+Pers+Prs+Cond+Pl1+Aff: kaebleksime
     kaeblema+V+Pers+Prs+Cond+Sg2+Aff: kaebleksid
     kaeblema+V+Pers+Prs+Cond+Sg1+Aff: kaebleksin
     kaeblema+V+Pers+Prs+Ind+Sg1+Aff: kaeblen
     kaeblema+V+Pers+Prs+Ind+Pl1+Aff: kaebleme
     kaeblema+V+Pers+Prs+Ind+Pl2+Aff: kaeblete
     kaeblema+V+Pers+Prs+Ind+Pl3+Aff: kaeblevad
     kaeblema+V+Pers+Prs+Ind+Sg3+Aff: kaebleb
     kaeblema+V+Pers+Prs+Imprt+Sg2: kaeble
     kaeblema+V+Pers+Prs+Ind+Neg: kaeble
     kaeblema+V+Pers+Prt+Ind+Sg3+Aff: kaebles
     kaeblema+V+Pers+Prt+Ind+Pl3+Aff: kaeblesid
     kaeblema+V+Pers+Prt+Ind+Pl2+Aff: kaeblesite
     kaeblema+V+Pers+Prt+Ind+Pl1+Aff: kaeblesime
     kaeblema+V+Pers+Prt+Ind+Sg2+Aff: kaeblesid
     kaeblema+V+Pers+Prt+Ind+Sg1+Aff: kaeblesin
     kaeblema+V+Inf: kaevelda
     kaeblema+V+Ger: kaeveldes
     kaeblema+V+Impers+Prt+Prc: kaeveldud
     kaeblema+V+Impers+Prt+Ind+Neg: kaeveldud
     kaeblema+V+Impers+Prt+Cond: kaevelduks
     kaeblema+V+Impers+Prs+Prc: kaeveldav
     kaeblema+V+Impers+Prs+Quot: kaeveldavat
     kaeblema+V+Impers+Prs+Cond: kaeveldaks
     kaeblema+V+Impers+Prs+Ind+Neg: kaevelda
     kaeblema+V+Impers+Prs+Ind+Aff: kaeveldakse
     kaeblema+V+Impers+Prs+Imprt: kaeveldagu
     kaeblema+V+Impers+Sup: kaeveldama
     kaeblema+V+Impers+Prt+Ind+Aff: kaeveldi
     kaeblema+V+Pers+Prs+Imprt: kaevelgu
     kaeblema+V+Pers+Prs+Imprt+Pl2: kaevelge
     kaeblema+V+Pers+Prs+Imprt+Pl1: kaevelgem
     kaeblema+V+Pers+Prt+Quot: kaevelnuvat
     kaeblema+V+Pers+Prt+Prc: kaevelnud
     kaeblema+V+Pers+Prt+Ind+Neg: kaevelnud
     kaeblema+V+Pers+Prt+Cond: kaevelnuks
     kaeblema+V+Pers+Prt+Cond+Pl3+Aff: kaevelnuksid
     kaeblema+V+Pers+Prt+Cond+Pl2+Aff: kaevelnuksite
     kaeblema+V+Pers+Prt+Cond+Pl1+Aff: kaevelnuksime
     kaeblema+V+Pers+Prt+Cond+Sg2+Aff: kaevelnuksid
     kaeblema+V+Pers+Prt+Cond+Sg1+Aff: kaevelnuksin
     kaitsma+V+Inf: kaitsta
     kaitsma+V+Ger: kaitstes
     kaitsma+V+Pers+Sup+Ill: kaitsma
     kaitsma+V+Pers+Sup+Ela: kaitsmast
     kaitsma+V+Pers+Sup+Ine: kaitsmas
     kaitsma+V+Pers+Sup+Tra: kaitsmaks
     kaitsma+V+Pers+Sup+Abe: kaitsmata
     kaitsma+V+Pers+Prs+Quot: kaitsvat
     kaitsma+V+Pers+Prt+Quot: kaitsnuvat
     kaitsma+V+Pers+Prt+Prc: kaitsnud
     kaitsma+V+Pers+Prt+Ind+Neg: kaitsnud
     kaitsma+V+Pers+Prt+Cond: kaitsnuks
     kaitsma+V+Pers+Prt+Cond+Pl3+Aff: kaitsnuksid
     kaitsma+V+Pers+Prt+Cond+Pl2+Aff: kaitsnuksite
     kaitsma+V+Pers+Prt+Cond+Pl1+Aff: kaitsnuksime
     kaitsma+V+Pers+Prt+Cond+Sg2+Aff: kaitsnuksid
     kaitsma+V+Pers+Prt+Cond+Sg1+Aff: kaitsnuksin
     kaitsma+V+Pers+Prs+Imprt: kaitsku
     kaitsma+V+Pers+Prs+Imprt+Pl2: kaitske
     kaitsma+V+Pers+Prs+Imprt+Pl1: kaitskem
     kaitsma+V+Impers+Prt+Prc: kaitstud
     kaitsma+V+Impers+Prt+Ind+Neg: kaitstud
     kaitsma+V+Impers+Prt+Cond: kaitstuks
     kaitsma+V+Impers+Prs+Prc: kaitstav
     kaitsma+V+Impers+Prs+Quot: kaitstavat
     kaitsma+V+Impers+Prs+Cond: kaitstaks
     kaitsma+V+Impers+Prs+Ind+Neg: kaitsta
     kaitsma+V+Impers+Prs+Ind+Aff: kaitstakse
     kaitsma+V+Impers+Prs+Imprt: kaitstagu
     kaitsma+V+Impers+Sup: kaitstama
     kaitsma+V+Impers+Prt+Ind+Aff: kaitsti
     kaitsma+V+Pers+Prs+Prc: kaitsev
     kaitsma+V+Pers+Prs+Ind+Sg2+Aff: kaitsed
     kaitsma+V+Pers+Prs+Cond: kaitseks
     kaitsma+V+Pers+Prs+Cond+Pl3+Aff: kaitseksid
     kaitsma+V+Pers+Prs+Cond+Pl2+Aff: kaitseksite
     kaitsma+V+Pers+Prs+Cond+Pl1+Aff: kaitseksime
     kaitsma+V+Pers+Prs+Cond+Sg2+Aff: kaitseksid
     kaitsma+V+Pers+Prs+Cond+Sg1+Aff: kaitseksin
     kaitsma+V+Pers+Prs+Ind+Sg1+Aff: kaitsen
     kaitsma+V+Pers+Prs+Ind+Pl1+Aff: kaitseme
     kaitsma+V+Pers+Prs+Ind+Pl2+Aff: kaitsete
     kaitsma+V+Pers+Prs+Ind+Pl3+Aff: kaitsevad
     kaitsma+V+Pers+Prs+Ind+Sg3+Aff: kaitseb
     kaitsma+V+Pers+Prs+Imprt+Sg2: kaitse
     kaitsma+V+Pers+Prs+Ind+Neg: kaitse
     kaitsma+V+Pers+Prt+Ind+Sg3+Aff: kaitses
     kaitsma+V+Pers+Prt+Ind+Pl3+Aff: kaitsesid
     kaitsma+V+Pers+Prt+Ind+Pl2+Aff: kaitsesite
     kaitsma+V+Pers+Prt+Ind+Pl1+Aff: kaitsesime
     kaitsma+V+Pers+Prt+Ind+Sg2+Aff: kaitsesid
     kaitsma+V+Pers+Prt+Ind+Sg1+Aff: kaitsesin

     kaitsma+V+Inf+Usage/Rare: kaitseda
     kaitsma+V+Ger+Usage/Rare: kaitsedes
     kaitsma+V+Pers+Sup+Ill+Usage/Rare: kaitsema
     kaitsma+V+Pers+Sup+Ela+Usage/Rare: kaitsemast
     kaitsma+V+Pers+Sup+Ine+Usage/Rare: kaitsemas
     kaitsma+V+Pers+Sup+Tra+Usage/Rare: kaitsemaks
     kaitsma+V+Pers+Sup+Abe+Usage/Rare: kaitsemata
     kaitsma+V+Pers+Prs+Quot+Usage/Rare: kaitsevat
     kaitsma+V+Pers+Prt+Quot+Usage/Rare: kaitsenuvat
     kaitsma+V+Pers+Prt+Prc+Usage/Rare: kaitsenud
     kaitsma+V+Pers+Prt+Ind+Neg+Usage/Rare: kaitsenud
     kaitsma+V+Pers+Prt+Cond+Usage/Rare: kaitsenuks
     kaitsma+V+Pers+Prt+Cond+Pl3+Aff+Usage/Rare: kaitsenuksid
     kaitsma+V+Pers+Prt+Cond+Pl2+Aff+Usage/Rare: kaitsenuksite
     kaitsma+V+Pers+Prt+Cond+Pl1+Aff+Usage/Rare: kaitsenuksime
     kaitsma+V+Pers+Prt+Cond+Sg2+Aff+Usage/Rare: kaitsenuksid
     kaitsma+V+Pers+Prt+Cond+Sg1+Aff+Usage/Rare: kaitsenuksin
     kaitsma+V+Pers+Prs+Imprt+Usage/Rare: kaitsegu
     kaitsma+V+Pers+Prs+Imprt+Pl2+Usage/Rare: kaitsege
     kaitsma+V+Pers+Prs+Imprt+Pl1+Usage/Rare: kaitsegem

     kastma+V+Pers+Sup+Ill: kastma
     kastma+V+Pers+Sup+Ela: kastmast
     kastma+V+Pers+Sup+Ine: kastmas
     kastma+V+Pers+Sup+Tra: kastmaks
     kastma+V+Pers+Sup+Abe: kastmata
     kastma+V+Pers+Prs+Quot: kastvat
     kastma+V+Pers+Prt+Ind+Pl3+Aff: kastsid
     kastma+V+Pers+Prt+Ind+Pl2+Aff: kastsite
     kastma+V+Pers+Prt+Ind+Pl1+Aff: kastsime
     kastma+V+Pers+Prt+Ind+Sg2+Aff: kastsid
     kastma+V+Pers+Prt+Ind+Sg1+Aff: kastsin
     kastma+V+Pers+Prt+Quot: kastnuvat
     kastma+V+Pers+Prt+Prc: kastnud
     kastma+V+Pers+Prt+Ind+Neg: kastnud
     kastma+V+Pers+Prt+Cond: kastnuks
     kastma+V+Pers+Prt+Cond+Pl3+Aff: kastnuksid
     kastma+V+Pers+Prt+Cond+Pl2+Aff: kastnuksite
     kastma+V+Pers+Prt+Cond+Pl1+Aff: kastnuksime
     kastma+V+Pers+Prt+Cond+Sg2+Aff: kastnuksid
     kastma+V+Pers+Prt+Cond+Sg1+Aff: kastnuksin
     kastma+V+Inf: kasta
     kastma+V+Ger: kastes
     kastma+V+Pers+Prs+Imprt: kastku
     kastma+V+Pers+Prs+Imprt+Pl2: kastke
     kastma+V+Pers+Prs+Imprt+Pl1: kastkem
     kastma+V+Impers+Prt+Prc: kastetud
     kastma+V+Impers+Prt+Ind+Neg: kastetud
     kastma+V+Impers+Prt+Cond: kastetuks
     kastma+V+Impers+Prs+Prc: kastetav
     kastma+V+Impers+Prs+Quot: kastetavat
     kastma+V+Impers+Prs+Cond: kastetaks
     kastma+V+Impers+Prs+Ind+Neg: kasteta
     kastma+V+Impers+Prs+Ind+Aff: kastetakse
     kastma+V+Impers+Prs+Imprt: kastetagu
     kastma+V+Impers+Sup: kastetama
     kastma+V+Impers+Prt+Ind+Aff: kasteti
     kastma+V+Pers+Prs+Prc: kastev
     kastma+V+Pers+Prs+Ind+Sg2+Aff: kastad
     kastma+V+Pers+Prs+Cond: kastaks
     kastma+V+Pers+Prs+Cond+Pl3+Aff: kastaksid
     kastma+V+Pers+Prs+Cond+Pl2+Aff: kastaksite
     kastma+V+Pers+Prs+Cond+Pl1+Aff: kastaksime
     kastma+V+Pers+Prs+Cond+Sg2+Aff: kastaksid
     kastma+V+Pers+Prs+Cond+Sg1+Aff: kastaksin
     kastma+V+Pers+Prs+Ind+Sg1+Aff: kastan
     kastma+V+Pers+Prs+Ind+Pl1+Aff: kastame
     kastma+V+Pers+Prs+Ind+Pl2+Aff: kastate
     kastma+V+Pers+Prs+Ind+Pl3+Aff: kastavad
     kastma+V+Pers+Prs+Ind+Sg3+Aff: kastab
     kastma+V+Pers+Prs+Imprt+Sg2: kasta
     kastma+V+Pers+Prs+Ind+Neg: kasta
     kastma+V+Pers+Prt+Ind+Sg3+Aff: kastis
     katma+V+Pers+Sup+Ill: katma
     katma+V+Pers+Sup+Ela: katmast
     katma+V+Pers+Sup+Ine: katmas
     katma+V+Pers+Sup+Tra: katmaks
     katma+V+Pers+Sup+Abe: katmata
     katma+V+Pers+Prs+Quot: katvat
     katma+V+Pers+Prt+Ind+Pl3+Aff: katsid
     katma+V+Pers+Prt+Ind+Pl2+Aff: katsite
     katma+V+Pers+Prt+Ind+Pl1+Aff: katsime
     katma+V+Pers+Prt+Ind+Sg2+Aff: katsid
     katma+V+Pers+Prt+Ind+Sg1+Aff: katsin
     katma+V+Pers+Prs+Imprt: katku
     katma+V+Pers+Prs+Imprt+Pl2: katke
     katma+V+Pers+Prs+Imprt+Pl1: katkem
     katma+V+Pers+Prt+Quot: katnuvat
     katma+V+Pers+Prt+Prc: katnud
     katma+V+Pers+Prt+Ind+Neg: katnud
     katma+V+Pers+Prt+Cond: katnuks
     katma+V+Pers+Prt+Cond+Pl3+Aff: katnuksid
     katma+V+Pers+Prt+Cond+Pl2+Aff: katnuksite
     katma+V+Pers+Prt+Cond+Pl1+Aff: katnuksime
     katma+V+Pers+Prt+Cond+Sg2+Aff: katnuksid
     katma+V+Pers+Prt+Cond+Sg1+Aff: katnuksin
     katma+V+Inf: katta
     katma+V+Ger: kattes
     katma+V+Pers+Prt+Ind+Sg3+Aff: kattis
     katma+V+Pers+Prs+Prc: kattev
     katkuma+V+Inf: katkuda
     katkuma+V+Ger: katkudes
     katkuma+V+Impers+Prt+Prc: katkutud
     katkuma+V+Impers+Prt+Ind+Neg: katkutud
     katkuma+V+Impers+Prt+Cond: katkutuks
     katkuma+V+Impers+Prs+Prc: katkutav
     katkuma+V+Impers+Prs+Quot: katkutavat
     katkuma+V+Impers+Prs+Cond: katkutaks
     katkuma+V+Impers+Prs+Ind+Neg: katkuta
     katkuma+V+Impers+Prs+Ind+Aff: katkutakse
     katkuma+V+Impers+Prs+Imprt: katkutagu
     katkuma+V+Impers+Sup: katkutama
     katkuma+V+Impers+Prt+Ind+Aff: katkuti
     katkuma+V+Pers+Prt+Ind+Sg3+Aff: katkus
     katkuma+V+Pers+Prt+Ind+Pl3+Aff: katkusid
     katkuma+V+Pers+Prt+Ind+Pl2+Aff: katkusite
     katkuma+V+Pers+Prt+Ind+Pl1+Aff: katkusime
     katkuma+V+Pers+Prt+Ind+Sg2+Aff: katkusid
     katkuma+V+Pers+Prt+Ind+Sg1+Aff: katkusin
     katkuma+V+Pers+Sup+Ill: katkuma
     katkuma+V+Pers+Sup+Ela: katkumast
     katkuma+V+Pers+Sup+Ine: katkumas
     katkuma+V+Pers+Sup+Tra: katkumaks
     katkuma+V+Pers+Sup+Abe: katkumata
     katkuma+V+Pers+Prs+Prc: katkuv
     katkuma+V+Pers+Prs+Quot: katkuvat
     katkuma+V+Pers+Prs+Ind+Sg2+Aff: katkud
     katkuma+V+Pers+Prs+Cond: katkuks
     katkuma+V+Pers+Prs+Cond+Pl3+Aff: katkuksid
     katkuma+V+Pers+Prs+Cond+Pl2+Aff: katkuksite
     katkuma+V+Pers+Prs+Cond+Pl1+Aff: katkuksime
     katkuma+V+Pers+Prs+Cond+Sg2+Aff: katkuksid
     katkuma+V+Pers+Prs+Cond+Sg1+Aff: katkuksin
     katkuma+V+Pers+Prs+Ind+Sg1+Aff: katkun
     katkuma+V+Pers+Prs+Ind+Pl1+Aff: katkume
     katkuma+V+Pers+Prs+Ind+Pl2+Aff: katkute
     katkuma+V+Pers+Prs+Ind+Pl3+Aff: katkuvad
     katkuma+V+Pers+Prs+Ind+Sg3+Aff: katkub
     katkuma+V+Pers+Prs+Imprt+Sg2: katku
     katkuma+V+Pers+Prs+Ind+Neg: katku
     katkuma+V+Pers+Prt+Quot: katkunuvat
     katkuma+V+Pers+Prt+Prc: katkunud
     katkuma+V+Pers+Prt+Ind+Neg: katkunud
     katkuma+V+Pers+Prt+Cond: katkunuks
     katkuma+V+Pers+Prt+Cond+Pl3+Aff: katkunuksid
     katkuma+V+Pers+Prt+Cond+Pl2+Aff: katkunuksite
     katkuma+V+Pers+Prt+Cond+Pl1+Aff: katkunuksime
     katkuma+V+Pers+Prt+Cond+Sg2+Aff: katkunuksid
     katkuma+V+Pers+Prt+Cond+Sg1+Aff: katkunuksin
     katkuma+V+Pers+Prs+Imprt: katkugu
     katkuma+V+Pers+Prs+Imprt+Pl2: katkuge
     katkuma+V+Pers+Prs+Imprt+Pl1: katkugem
     katma+V+Impers+Prt+Prc: kaetud
     katma+V+Impers+Prt+Ind+Neg: kaetud
     katma+V+Impers+Prt+Cond: kaetuks
     katma+V+Impers+Prs+Prc: kaetav
     katma+V+Impers+Prs+Quot: kaetavat
     katma+V+Impers+Prs+Cond: kaetaks
     katma+V+Impers+Prs+Ind+Neg: kaeta
     katma+V+Impers+Prs+Ind+Aff: kaetakse
     katma+V+Impers+Prs+Imprt: kaetagu
     katma+V+Impers+Sup: kaetama
     katma+V+Impers+Prt+Ind+Aff: kaeti
     katma+V+Pers+Prs+Ind+Sg2+Aff: katad
     katma+V+Pers+Prs+Cond: kataks
     katma+V+Pers+Prs+Cond+Pl3+Aff: kataksid
     katma+V+Pers+Prs+Cond+Pl2+Aff: kataksite
     katma+V+Pers+Prs+Cond+Pl1+Aff: kataksime
     katma+V+Pers+Prs+Cond+Sg2+Aff: kataksid
     katma+V+Pers+Prs+Cond+Sg1+Aff: kataksin
     katma+V+Pers+Prs+Ind+Sg1+Aff: katan
     katma+V+Pers+Prs+Ind+Pl1+Aff: katame
     katma+V+Pers+Prs+Ind+Pl2+Aff: katate
     katma+V+Pers+Prs+Ind+Pl3+Aff: katavad
     katma+V+Pers+Prs+Ind+Sg3+Aff: katab
     katma+V+Pers+Prs+Imprt+Sg2: kata
     katma+V+Pers+Prs+Ind+Neg: kata
     keema+V+Inf: keeda
     keema+V+Ger: keedes
     keema+V+Impers+Prt+Prc: keedud
     keema+V+Impers+Prt+Ind+Neg: keedud
     keema+V+Impers+Prt+Cond: keeduks
     keema+V+Impers+Prs+Prc: keedav
     keema+V+Impers+Prs+Quot: keedavat
     keema+V+Impers+Prs+Cond: keedaks
     keema+V+Impers+Prs+Ind+Neg: keeda
     keema+V+Impers+Prs+Ind+Aff: keedakse
     keema+V+Impers+Prs+Imprt: keedagu
     keema+V+Impers+Sup: keedama
     keema+V+Impers+Prt+Ind+Aff: keedi
     keema+V+Pers+Prt+Ind+Sg3+Aff: kees
     keema+V+Pers+Prt+Ind+Pl3+Aff: keesid
     keema+V+Pers+Prt+Ind+Pl2+Aff: keesite
     keema+V+Pers+Prt+Ind+Pl1+Aff: keesime
     keema+V+Pers+Prt+Ind+Sg2+Aff: keesid
     keema+V+Pers+Prt+Ind+Sg1+Aff: keesin
     keema+V+Pers+Prs+Imprt: keegu
     keema+V+Pers+Prs+Imprt+Pl2: keege
     keema+V+Pers+Prs+Imprt+Pl1: keegem
     keema+V+Pers+Sup+Ill: keema
     keema+V+Pers+Sup+Ela: keemast
     keema+V+Pers+Sup+Ine: keemas
     keema+V+Pers+Sup+Tra: keemaks
     keema+V+Pers+Sup+Abe: keemata
     keema+V+Pers+Prs+Prc: keev
     keema+V+Pers+Prs+Quot: keevat
     keema+V+Pers+Prs+Ind+Sg2+Aff: keed
     keema+V+Pers+Prs+Cond: keeks
     keema+V+Pers+Prs+Cond+Pl3+Aff: keeksid
     keema+V+Pers+Prs+Cond+Pl2+Aff: keeksite
     keema+V+Pers+Prs+Cond+Pl1+Aff: keeksime
     keema+V+Pers+Prs+Cond+Sg2+Aff: keeksid
     keema+V+Pers+Prs+Cond+Sg1+Aff: keeksin
     keema+V+Pers+Prs+Ind+Sg1+Aff: keen
     keema+V+Pers+Prs+Ind+Pl1+Aff: keeme
     keema+V+Pers+Prs+Ind+Pl2+Aff: keete
     keema+V+Pers+Prs+Ind+Pl3+Aff: keevad
     keema+V+Pers+Prs+Ind+Sg3+Aff: keeb
     keema+V+Pers+Prs+Imprt+Sg2: kee
     keema+V+Pers+Prs+Ind+Neg: kee
     keema+V+Pers+Prt+Quot: keenuvat
     keema+V+Pers+Prt+Prc: keenud
     keema+V+Pers+Prt+Ind+Neg: keenud
     keema+V+Pers+Prt+Cond: keenuks
     keema+V+Pers+Prt+Cond+Pl3+Aff: keenuksid
     keema+V+Pers+Prt+Cond+Pl2+Aff: keenuksite
     keema+V+Pers+Prt+Cond+Pl1+Aff: keenuksime
     keema+V+Pers+Prt+Cond+Sg2+Aff: keenuksid
     keema+V+Pers+Prt+Cond+Sg1+Aff: keenuksin
     kuulma+V+Inf: kuulda
     kuulma+V+Ger: kuuldes
     kuulma+V+Pers+Sup+Ill: kuulma
     kuulma+V+Pers+Sup+Ela: kuulmast
     kuulma+V+Pers+Sup+Ine: kuulmas
     kuulma+V+Pers+Sup+Tra: kuulmaks
     kuulma+V+Pers+Sup+Abe: kuulmata
     kuulma+V+Pers+Prs+Quot: kuulvat
     kuulma+V+Pers+Prt+Ind+Pl3+Aff: kuulsid
     kuulma+V+Pers+Prt+Ind+Pl2+Aff: kuulsite
     kuulma+V+Pers+Prt+Ind+Pl1+Aff: kuulsime
     kuulma+V+Pers+Prt+Ind+Sg2+Aff: kuulsid
     kuulma+V+Pers+Prt+Ind+Sg1+Aff: kuulsin
     kuulma+V+Pers+Prt+Quot: kuulnuvat
     kuulma+V+Pers+Prt+Prc: kuulnud
     kuulma+V+Pers+Prt+Ind+Neg: kuulnud
     kuulma+V+Pers+Prt+Cond: kuulnuks
     kuulma+V+Pers+Prt+Cond+Pl3+Aff: kuulnuksid
     kuulma+V+Pers+Prt+Cond+Pl2+Aff: kuulnuksite
     kuulma+V+Pers+Prt+Cond+Pl1+Aff: kuulnuksime
     kuulma+V+Pers+Prt+Cond+Sg2+Aff: kuulnuksid
     kuulma+V+Pers+Prt+Cond+Sg1+Aff: kuulnuksin
     kuulma+V+Pers+Prs+Imprt: kuulgu
     kuulma+V+Pers+Prs+Imprt+Pl2: kuulge
     kuulma+V+Pers+Prs+Imprt+Pl1: kuulgem
     kuulma+V+Impers+Prt+Prc: kuuldud
     kuulma+V+Impers+Prt+Ind+Neg: kuuldud
     kuulma+V+Impers+Prt+Cond: kuulduks
     kuulma+V+Impers+Prs+Prc: kuuldav
     kuulma+V+Impers+Prs+Quot: kuuldavat
     kuulma+V+Impers+Prs+Cond: kuuldaks
     kuulma+V+Impers+Prs+Ind+Neg: kuulda
     kuulma+V+Impers+Prs+Ind+Aff: kuuldakse
     kuulma+V+Impers+Prs+Imprt: kuuldagu
     kuulma+V+Impers+Sup: kuuldama
     kuulma+V+Impers+Prt+Ind+Aff: kuuldi
     kuulma+V+Pers+Prs+Prc: kuulev
     kuulma+V+Pers+Prs+Ind+Sg2+Aff: kuuled
     kuulma+V+Pers+Prs+Cond: kuuleks
     kuulma+V+Pers+Prs+Cond+Pl3+Aff: kuuleksid
     kuulma+V+Pers+Prs+Cond+Pl2+Aff: kuuleksite
     kuulma+V+Pers+Prs+Cond+Pl1+Aff: kuuleksime
     kuulma+V+Pers+Prs+Cond+Sg2+Aff: kuuleksid
     kuulma+V+Pers+Prs+Cond+Sg1+Aff: kuuleksin
     kuulma+V+Pers+Prs+Ind+Sg1+Aff: kuulen
     kuulma+V+Pers+Prs+Ind+Pl1+Aff: kuuleme
     kuulma+V+Pers+Prs+Ind+Pl2+Aff: kuulete
     kuulma+V+Pers+Prs+Ind+Pl3+Aff: kuulevad
     kuulma+V+Pers+Prs+Ind+Sg3+Aff: kuuleb
     kuulma+V+Pers+Prs+Imprt+Sg2: kuule
     kuulma+V+Pers+Prs+Ind+Neg: kuule
     kuulma+V+Pers+Prt+Ind+Sg3+Aff: kuulis
     kusema+V+Inf: kusta
     kusema+V+Ger: kustes
     kusema+V+Pers+Prt+Ind+Pl3+Aff: kusid
     kusema+V+Pers+Prt+Ind+Pl2+Aff: kusite
     kusema+V+Pers+Prt+Ind+Pl1+Aff: kusime
     kusema+V+Pers+Prt+Ind+Sg2+Aff: kusid
     kusema+V+Pers+Prt+Ind+Sg1+Aff: kusin
     kusema+V+Pers+Prt+Quot: kusnuvat
     kusema+V+Pers+Prt+Prc: kusnud
     kusema+V+Pers+Prt+Ind+Neg: kusnud
     kusema+V+Pers+Prt+Cond: kusnuks
     kusema+V+Pers+Prt+Cond+Pl3+Aff: kusnuksid
     kusema+V+Pers+Prt+Cond+Pl2+Aff: kusnuksite
     kusema+V+Pers+Prt+Cond+Pl1+Aff: kusnuksime
     kusema+V+Pers+Prt+Cond+Sg2+Aff: kusnuksid
     kusema+V+Pers+Prt+Cond+Sg1+Aff: kusnuksin
     kusema+V+Pers+Prs+Imprt: kusku
     kusema+V+Pers+Prs+Imprt+Pl2: kuske
     kusema+V+Pers+Prs+Imprt+Pl1: kuskem
     kusema+V+Pers+Prt+Ind+Sg3+Aff: kusi
     kusema+V+Impers+Prt+Prc: kustud
     kusema+V+Impers+Prt+Ind+Neg: kustud
     kusema+V+Impers+Prt+Cond: kustuks
     kusema+V+Impers+Prs+Prc: kustav
     kusema+V+Impers+Prs+Quot: kustavat
     kusema+V+Impers+Prs+Cond: kustaks
     kusema+V+Impers+Prs+Ind+Neg: kusta
     kusema+V+Impers+Prs+Ind+Aff: kustakse
     kusema+V+Impers+Prs+Imprt: kustagu
     kusema+V+Impers+Sup: kustama
     kusema+V+Impers+Prt+Ind+Aff: kusti
     kusema+V+Inf+Usage/NotNorm: kuseda
     kusema+V+Ger+Usage/NotNorm: kusedes
     kusema+V+Pers+Prs+Imprt+Usage/NotNorm: kusegu
     kusema+V+Pers+Prs+Imprt+Pl2+Usage/NotNorm: kusege
     kusema+V+Pers+Prs+Imprt+Pl1+Usage/NotNorm: kusegem
     kusema+V+Pers+Sup+Ill: kusema
     kusema+V+Pers+Sup+Ela: kusemast
     kusema+V+Pers+Sup+Ine: kusemas
     kusema+V+Pers+Sup+Tra: kusemaks
     kusema+V+Pers+Sup+Abe: kusemata
     kusema+V+Pers+Prs+Prc: kusev
     kusema+V+Pers+Prs+Quot: kusevat
     kusema+V+Pers+Prs+Ind+Sg2+Aff: kused
     kusema+V+Pers+Prs+Cond: kuseks
     kusema+V+Pers+Prs+Cond+Pl3+Aff: kuseksid
     kusema+V+Pers+Prs+Cond+Pl2+Aff: kuseksite
     kusema+V+Pers+Prs+Cond+Pl1+Aff: kuseksime
     kusema+V+Pers+Prs+Cond+Sg2+Aff: kuseksid
     kusema+V+Pers+Prs+Cond+Sg1+Aff: kuseksin
     kusema+V+Pers+Prs+Ind+Sg1+Aff: kusen
     kusema+V+Pers+Prs+Ind+Pl1+Aff: kuseme
     kusema+V+Pers+Prs+Ind+Pl2+Aff: kusete
     kusema+V+Pers+Prs+Ind+Pl3+Aff: kusevad
     kusema+V+Pers+Prs+Ind+Sg3+Aff: kuseb
     kusema+V+Pers+Prs+Imprt+Sg2: kuse
     kusema+V+Pers+Prs+Ind+Neg: kuse
     kusema+V+Pers+Prt+Ind+Sg3+Aff+Usage/NotNorm: kuses
     kusema+V+Pers+Prt+Ind+Pl3+Aff+Usage/NotNorm: kusesid
     kusema+V+Pers+Prt+Ind+Pl2+Aff+Usage/NotNorm: kusesite
     kusema+V+Pers+Prt+Ind+Pl1+Aff+Usage/NotNorm: kusesime
     kusema+V+Pers+Prt+Ind+Sg2+Aff+Usage/NotNorm: kusesid
     kusema+V+Pers+Prt+Ind+Sg1+Aff+Usage/NotNorm: kusesin
     kurtma+V+Pers+Sup+Ill: kurtma
     kurtma+V+Pers+Sup+Ela: kurtmast
     kurtma+V+Pers+Sup+Ine: kurtmas
     kurtma+V+Pers+Sup+Tra: kurtmaks
     kurtma+V+Pers+Sup+Abe: kurtmata
     kurtma+V+Pers+Prs+Quot: kurtvat
     kurtma+V+Pers+Prt+Ind+Pl3+Aff: kurtsid
     kurtma+V+Pers+Prt+Ind+Pl2+Aff: kurtsite
     kurtma+V+Pers+Prt+Ind+Pl1+Aff: kurtsime
     kurtma+V+Pers+Prt+Ind+Sg2+Aff: kurtsid
     kurtma+V+Pers+Prt+Ind+Sg1+Aff: kurtsin
     kurtma+V+Pers+Prt+Quot: kurtnuvat
     kurtma+V+Pers+Prt+Prc: kurtnud
     kurtma+V+Pers+Prt+Ind+Neg: kurtnud
     kurtma+V+Pers+Prt+Cond: kurtnuks
     kurtma+V+Pers+Prt+Cond+Pl3+Aff: kurtnuksid
     kurtma+V+Pers+Prt+Cond+Pl2+Aff: kurtnuksite
     kurtma+V+Pers+Prt+Cond+Pl1+Aff: kurtnuksime
     kurtma+V+Pers+Prt+Cond+Sg2+Aff: kurtnuksid
     kurtma+V+Pers+Prt+Cond+Sg1+Aff: kurtnuksin
     kurtma+V+Inf: kurta
     kurtma+V+Ger: kurtes
     kurtma+V+Pers+Prs+Imprt: kurtku
     kurtma+V+Pers+Prs+Imprt+Pl2: kurtke
     kurtma+V+Pers+Prs+Imprt+Pl1: kurtkem
     kurtma+V+Pers+Prs+Prc: kurtev
     kurtma+V+Pers+Prt+Ind+Sg3+Aff: kurtis
     kurtma+V+Impers+Prt+Prc: kurdetud
     kurtma+V+Impers+Prt+Ind+Neg: kurdetud
     kurtma+V+Impers+Prt+Cond: kurdetuks
     kurtma+V+Impers+Prs+Prc: kurdetav
     kurtma+V+Impers+Prs+Quot: kurdetavat
     kurtma+V+Impers+Prs+Cond: kurdetaks
     kurtma+V+Impers+Prs+Ind+Neg: kurdeta
     kurtma+V+Impers+Prs+Ind+Aff: kurdetakse
     kurtma+V+Impers+Prs+Imprt: kurdetagu
     kurtma+V+Impers+Sup: kurdetama
     kurtma+V+Impers+Prt+Ind+Aff: kurdeti
     kurtma+V+Pers+Prs+Ind+Sg2+Aff: kurdad
     kurtma+V+Pers+Prs+Cond: kurdaks
     kurtma+V+Pers+Prs+Cond+Pl3+Aff: kurdaksid
     kurtma+V+Pers+Prs+Cond+Pl2+Aff: kurdaksite
     kurtma+V+Pers+Prs+Cond+Pl1+Aff: kurdaksime
     kurtma+V+Pers+Prs+Cond+Sg2+Aff: kurdaksid
     kurtma+V+Pers+Prs+Cond+Sg1+Aff: kurdaksin
     kurtma+V+Pers+Prs+Ind+Sg1+Aff: kurdan
     kurtma+V+Pers+Prs+Ind+Pl1+Aff: kurdame
     kurtma+V+Pers+Prs+Ind+Pl2+Aff: kurdate
     kurtma+V+Pers+Prs+Ind+Pl3+Aff: kurdavad
     kurtma+V+Pers+Prs+Ind+Sg3+Aff: kurdab
     kurtma+V+Pers+Prs+Imprt+Sg2: kurda
     kurtma+V+Pers+Prs+Ind+Neg: kurda
     kiskuma+V+Inf: kiskuda
     kiskuma+V+Ger: kiskudes
     kiskuma+V+Pers+Prs+Imprt: kiskugu
     kiskuma+V+Pers+Prs+Imprt+Pl2: kiskuge
     kiskuma+V+Pers+Prs+Imprt+Pl1: kiskugem
     kiskuma+V+Pers+Sup+Ill: kiskuma
     kiskuma+V+Pers+Sup+Ela: kiskumast
     kiskuma+V+Pers+Sup+Ine: kiskumas
     kiskuma+V+Pers+Sup+Tra: kiskumaks
     kiskuma+V+Pers+Sup+Abe: kiskumata
     kiskuma+V+Pers+Prs+Prc: kiskuv
     kiskuma+V+Pers+Prs+Quot: kiskuvat
     kiskuma+V+Pers+Prt+Ind+Sg3+Aff: kiskus
     kiskuma+V+Pers+Prt+Ind+Pl3+Aff: kiskusid
     kiskuma+V+Pers+Prt+Ind+Pl2+Aff: kiskusite
     kiskuma+V+Pers+Prt+Ind+Pl1+Aff: kiskusime
     kiskuma+V+Pers+Prt+Ind+Sg2+Aff: kiskusid
     kiskuma+V+Pers+Prt+Ind+Sg1+Aff: kiskusin
     kiskuma+V+Pers+Prt+Quot: kiskunuvat
     kiskuma+V+Pers+Prt+Prc: kiskunud
     kiskuma+V+Pers+Prt+Ind+Neg: kiskunud
     kiskuma+V+Pers+Prt+Cond: kiskunuks
     kiskuma+V+Pers+Prt+Cond+Pl3+Aff: kiskunuksid
     kiskuma+V+Pers+Prt+Cond+Pl2+Aff: kiskunuksite
     kiskuma+V+Pers+Prt+Cond+Pl1+Aff: kiskunuksime
     kiskuma+V+Pers+Prt+Cond+Sg2+Aff: kiskunuksid
     kiskuma+V+Pers+Prt+Cond+Sg1+Aff: kiskunuksin
     kiskuma+V+Impers+Prt+Prc: kistud
     kiskuma+V+Impers+Prt+Ind+Neg: kistud
     kiskuma+V+Impers+Prt+Cond: kistuks
     kiskuma+V+Impers+Prs+Prc: kistav
     kiskuma+V+Impers+Prs+Quot: kistavat
     kiskuma+V+Impers+Prs+Cond: kistaks
     kiskuma+V+Impers+Prs+Ind+Neg: kista
     kiskuma+V+Impers+Prs+Ind+Aff: kistakse
     kiskuma+V+Impers+Prs+Imprt: kistagu
     kiskuma+V+Impers+Sup: kistama
     kiskuma+V+Impers+Prt+Ind+Aff: kisti
     kiskuma+V+Pers+Prs+Ind+Sg2+Aff: kisud
     kiskuma+V+Pers+Prs+Cond: kisuks
     kiskuma+V+Pers+Prs+Cond+Pl3+Aff: kisuksid
     kiskuma+V+Pers+Prs+Cond+Pl2+Aff: kisuksite
     kiskuma+V+Pers+Prs+Cond+Pl1+Aff: kisuksime
     kiskuma+V+Pers+Prs+Cond+Sg2+Aff: kisuksid
     kiskuma+V+Pers+Prs+Cond+Sg1+Aff: kisuksin
     kiskuma+V+Pers+Prs+Ind+Sg1+Aff: kisun
     kiskuma+V+Pers+Prs+Ind+Pl1+Aff: kisume
     kiskuma+V+Pers+Prs+Ind+Pl2+Aff: kisute
     kiskuma+V+Pers+Prs+Ind+Pl3+Aff: kisuvad
     kiskuma+V+Pers+Prs+Ind+Sg3+Aff: kisub
     kiskuma+V+Pers+Prs+Imprt+Sg2: kisu
     kiskuma+V+Pers+Prs+Ind+Neg: kisu
     kompama+V+Pers+Prt+Ind+Sg3+Aff: kompas
     kompama+V+Pers+Prt+Ind+Pl3+Aff: kompasid
     kompama+V+Pers+Prt+Ind+Pl2+Aff: kompasite
     kompama+V+Pers+Prt+Ind+Pl1+Aff: kompasime
     kompama+V+Pers+Prt+Ind+Sg2+Aff: kompasid
     kompama+V+Pers+Prt+Ind+Sg1+Aff: kompasin
     kompama+V+Pers+Sup+Ill: kompama
     kompama+V+Pers+Sup+Ela: kompamast
     kompama+V+Pers+Sup+Ine: kompamas
     kompama+V+Pers+Sup+Tra: kompamaks
     kompama+V+Pers+Sup+Abe: kompamata
     kompama+V+Pers+Prs+Prc: kompav
     kompama+V+Pers+Prs+Quot: kompavat
     kompama+V+Pers+Prs+Ind+Sg2+Aff: kompad
     kompama+V+Pers+Prs+Cond: kompaks
     kompama+V+Pers+Prs+Cond+Pl3+Aff: kompaksid
     kompama+V+Pers+Prs+Cond+Pl2+Aff: kompaksite
     kompama+V+Pers+Prs+Cond+Pl1+Aff: kompaksime
     kompama+V+Pers+Prs+Cond+Sg2+Aff: kompaksid
     kompama+V+Pers+Prs+Cond+Sg1+Aff: kompaksin
     kompama+V+Pers+Prs+Ind+Sg1+Aff: kompan
     kompama+V+Pers+Prs+Ind+Pl1+Aff: kompame
     kompama+V+Pers+Prs+Ind+Pl2+Aff: kompate
     kompama+V+Pers+Prs+Ind+Pl3+Aff: kompavad
     kompama+V+Pers+Prs+Ind+Sg3+Aff: kompab
     kompama+V+Pers+Prs+Imprt+Sg2: kompa
     kompama+V+Pers+Prs+Ind+Neg: kompa
     kompama+V+Inf: kombata
     kompama+V+Ger: kombates
     kompama+V+Impers+Prt+Prc: kombatud
     kompama+V+Impers+Prt+Ind+Neg: kombatud
     kompama+V+Impers+Prt+Cond: kombatuks
     kompama+V+Impers+Prs+Prc: kombatav
     kompama+V+Impers+Prs+Quot: kombatavat
     kompama+V+Impers+Prs+Cond: kombataks
     kompama+V+Impers+Prs+Ind+Neg: kombata
     kompama+V+Impers+Prs+Ind+Aff: kombatakse
     kompama+V+Impers+Prs+Imprt: kombatagu
     kompama+V+Impers+Sup: kombatama
     kompama+V+Impers+Prt+Ind+Aff: kombati
     kompama+V+Pers+Prs+Imprt: kombaku
     kompama+V+Pers+Prs+Imprt+Pl2: kombake
     kompama+V+Pers+Prs+Imprt+Pl1: kombakem
     kompama+V+Pers+Prt+Quot: kombanuvat
     kompama+V+Pers+Prt+Prc: kombanud
     kompama+V+Pers+Prt+Ind+Neg: kombanud
     kompama+V+Pers+Prt+Cond: kombanuks
     kompama+V+Pers+Prt+Cond+Pl3+Aff: kombanuksid
     kompama+V+Pers+Prt+Cond+Pl2+Aff: kombanuksite
     kompama+V+Pers+Prt+Cond+Pl1+Aff: kombanuksime
     kompama+V+Pers+Prt+Cond+Sg2+Aff: kombanuksid
     kompama+V+Pers+Prt+Cond+Sg1+Aff: kombanuksin
     kündma+V+Impers+Prt+Prc: küntud
     kündma+V+Impers+Prt+Ind+Neg: küntud
     kündma+V+Impers+Prt+Cond: küntuks
     kündma+V+Impers+Prs+Prc: küntav
     kündma+V+Impers+Prs+Quot: küntavat
     kündma+V+Impers+Prs+Cond: küntaks
     kündma+V+Impers+Prs+Ind+Neg: künta
     kündma+V+Impers+Prs+Ind+Aff: küntakse
     kündma+V+Impers+Prs+Imprt: küntagu
     kündma+V+Impers+Sup: küntama
     kündma+V+Impers+Prt+Ind+Aff: künti
     kündma+V+Pers+Sup+Ill: kündma
     kündma+V+Pers+Sup+Ela: kündmast
     kündma+V+Pers+Sup+Ine: kündmas
     kündma+V+Pers+Sup+Tra: kündmaks
     kündma+V+Pers+Sup+Abe: kündmata
     kündma+V+Pers+Prs+Quot: kündvat
     kündma+V+Pers+Prt+Ind+Pl3+Aff: kündsid
     kündma+V+Pers+Prt+Ind+Pl2+Aff: kündsite
     kündma+V+Pers+Prt+Ind+Pl1+Aff: kündsime
     kündma+V+Pers+Prt+Ind+Sg2+Aff: kündsid
     kündma+V+Pers+Prt+Ind+Sg1+Aff: kündsin
     kündma+V+Pers+Prt+Quot: kündnuvat
     kündma+V+Pers+Prt+Prc: kündnud
     kündma+V+Pers+Prt+Ind+Neg: kündnud
     kündma+V+Pers+Prt+Cond: kündnuks
     kündma+V+Pers+Prt+Cond+Pl3+Aff: kündnuksid
     kündma+V+Pers+Prt+Cond+Pl2+Aff: kündnuksite
     kündma+V+Pers+Prt+Cond+Pl1+Aff: kündnuksime
     kündma+V+Pers+Prt+Cond+Sg2+Aff: kündnuksid
     kündma+V+Pers+Prt+Cond+Sg1+Aff: kündnuksin
     kündma+V+Inf: künda
     kündma+V+Ger: kündes
     kündma+V+Pers+Prs+Imprt: kündku
     kündma+V+Pers+Prs+Imprt+Pl2: kündke
     kündma+V+Pers+Prs+Imprt+Pl1: kündkem
     kündma+V+Pers+Prs+Prc: kündev
     kündma+V+Pers+Prt+Ind+Sg3+Aff: kündis
     kündma+V+Pers+Prs+Ind+Sg2+Aff: künnad
     kündma+V+Pers+Prs+Cond: künnaks
     kündma+V+Pers+Prs+Cond+Pl3+Aff: künnaksid
     kündma+V+Pers+Prs+Cond+Pl2+Aff: künnaksite
     kündma+V+Pers+Prs+Cond+Pl1+Aff: künnaksime
     kündma+V+Pers+Prs+Cond+Sg2+Aff: künnaksid
     kündma+V+Pers+Prs+Cond+Sg1+Aff: künnaksin
     kündma+V+Pers+Prs+Ind+Sg1+Aff: künnan
     kündma+V+Pers+Prs+Ind+Pl1+Aff: künname
     kündma+V+Pers+Prs+Ind+Pl2+Aff: künnate
     kündma+V+Pers+Prs+Ind+Pl3+Aff: künnavad
     kündma+V+Pers+Prs+Ind+Sg3+Aff: künnab
     kündma+V+Pers+Prs+Imprt+Sg2: künna
     kündma+V+Pers+Prs+Ind+Neg: künna
     kütma+V+Pers+Sup+Ill: kütma
     kütma+V+Pers+Sup+Ela: kütmast
     kütma+V+Pers+Sup+Ine: kütmas
     kütma+V+Pers+Sup+Tra: kütmaks
     kütma+V+Pers+Sup+Abe: kütmata
     kütma+V+Pers+Prs+Quot: kütvat
     kütma+V+Pers+Prt+Ind+Pl3+Aff: kütsid
     kütma+V+Pers+Prt+Ind+Pl2+Aff: kütsite
     kütma+V+Pers+Prt+Ind+Pl1+Aff: kütsime
     kütma+V+Pers+Prt+Ind+Sg2+Aff: kütsid
     kütma+V+Pers+Prt+Ind+Sg1+Aff: kütsin
     kütma+V+Pers+Prs+Imprt: kütku
     kütma+V+Pers+Prs+Imprt+Pl2: kütke
     kütma+V+Pers+Prs+Imprt+Pl1: kütkem
     kütma+V+Pers+Prt+Quot: kütnuvat
     kütma+V+Pers+Prt+Prc: kütnud
     kütma+V+Pers+Prt+Ind+Neg: kütnud
     kütma+V+Pers+Prt+Cond: kütnuks
     kütma+V+Pers+Prt+Cond+Pl3+Aff: kütnuksid
     kütma+V+Pers+Prt+Cond+Pl2+Aff: kütnuksite
     kütma+V+Pers+Prt+Cond+Pl1+Aff: kütnuksime
     kütma+V+Pers+Prt+Cond+Sg2+Aff: kütnuksid
     kütma+V+Pers+Prt+Cond+Sg1+Aff: kütnuksin
     kütma+V+Inf: kütta
     kütma+V+Ger: küttes
     kütma+V+Pers+Prt+Ind+Sg3+Aff: küttis
     kütma+V+Pers+Prs+Prc: küttev
     kütma+V+Pers+Prs+Ind+Sg2+Aff: kütad
     kütma+V+Pers+Prs+Cond: kütaks
     kütma+V+Pers+Prs+Cond+Pl3+Aff: kütaksid
     kütma+V+Pers+Prs+Cond+Pl2+Aff: kütaksite
     kütma+V+Pers+Prs+Cond+Pl1+Aff: kütaksime
     kütma+V+Pers+Prs+Cond+Sg2+Aff: kütaksid
     kütma+V+Pers+Prs+Cond+Sg1+Aff: kütaksin
     kütma+V+Pers+Prs+Ind+Sg1+Aff: kütan
     kütma+V+Pers+Prs+Ind+Pl1+Aff: kütame
     kütma+V+Pers+Prs+Ind+Pl2+Aff: kütate
     kütma+V+Pers+Prs+Ind+Pl3+Aff: kütavad
     kütma+V+Pers+Prs+Ind+Sg3+Aff: kütab
     kütma+V+Pers+Prs+Imprt+Sg2: küta
     kütma+V+Pers+Prs+Ind+Neg: küta
     kraapima+V+Inf: kraapida
     kraapima+V+Ger: kraapides
     kraapima+V+Pers+Prt+Ind+Sg3+Aff: kraapis
     kraapima+V+Pers+Prt+Ind+Pl3+Aff: kraapisid
     kraapima+V+Pers+Prt+Ind+Pl2+Aff: kraapisite
     kraapima+V+Pers+Prt+Ind+Pl1+Aff: kraapisime
     kraapima+V+Pers+Prt+Ind+Sg2+Aff: kraapisid
     kraapima+V+Pers+Prt+Ind+Sg1+Aff: kraapisin
     kraapima+V+Pers+Sup+Ill: kraapima
     kraapima+V+Pers+Sup+Ela: kraapimast
     kraapima+V+Pers+Sup+Ine: kraapimas
     kraapima+V+Pers+Sup+Tra: kraapimaks
     kraapima+V+Pers+Sup+Abe: kraapimata
     kraapima+V+Pers+Prs+Prc: kraapiv
     kraapima+V+Pers+Prs+Quot: kraapivat
     kraapima+V+Pers+Prt+Quot: kraapinuvat
     kraapima+V+Pers+Prt+Prc: kraapinud
     kraapima+V+Pers+Prt+Ind+Neg: kraapinud
     kraapima+V+Pers+Prt+Cond: kraapinuks
     kraapima+V+Pers+Prt+Cond+Pl3+Aff: kraapinuksid
     kraapima+V+Pers+Prt+Cond+Pl2+Aff: kraapinuksite
     kraapima+V+Pers+Prt+Cond+Pl1+Aff: kraapinuksime
     kraapima+V+Pers+Prt+Cond+Sg2+Aff: kraapinuksid
     kraapima+V+Pers+Prt+Cond+Sg1+Aff: kraapinuksin
     kraapima+V+Pers+Prs+Imprt: kraapigu
     kraapima+V+Pers+Prs+Imprt+Pl2: kraapige
     kraapima+V+Pers+Prs+Imprt+Pl1: kraapigem
     kraapima+V+Impers+Prt+Prc: kraabitud
     kraapima+V+Impers+Prt+Ind+Neg: kraabitud
     kraapima+V+Impers+Prt+Cond: kraabituks
     kraapima+V+Impers+Prs+Prc: kraabitav
     kraapima+V+Impers+Prs+Quot: kraabitavat
     kraapima+V+Impers+Prs+Cond: kraabitaks
     kraapima+V+Impers+Prs+Ind+Neg: kraabita
     kraapima+V+Impers+Prs+Ind+Aff: kraabitakse
     kraapima+V+Impers+Prs+Imprt: kraabitagu
     kraapima+V+Impers+Sup: kraabitama
     kraapima+V+Impers+Prt+Ind+Aff: kraabiti
     kraapima+V+Pers+Prs+Ind+Sg2+Aff: kraabid
     kraapima+V+Pers+Prs+Cond: kraabiks
     kraapima+V+Pers+Prs+Cond+Pl3+Aff: kraabiksid
     kraapima+V+Pers+Prs+Cond+Pl2+Aff: kraabiksite
     kraapima+V+Pers+Prs+Cond+Pl1+Aff: kraabiksime
     kraapima+V+Pers+Prs+Cond+Sg2+Aff: kraabiksid
     kraapima+V+Pers+Prs+Cond+Sg1+Aff: kraabiksin
     kraapima+V+Pers+Prs+Ind+Sg1+Aff: kraabin
     kraapima+V+Pers+Prs+Ind+Pl1+Aff: kraabime
     kraapima+V+Pers+Prs+Ind+Pl2+Aff: kraabite
     kraapima+V+Pers+Prs+Ind+Pl3+Aff: kraabivad
     kraapima+V+Pers+Prs+Ind+Sg3+Aff: kraabib
     kraapima+V+Pers+Prs+Imprt+Sg2: kraabi
     kraapima+V+Pers+Prs+Ind+Neg: kraabi
     kõplama+V+Pers+Prt+Ind+Sg3+Aff: kõplas
     kõplama+V+Pers+Prt+Ind+Pl3+Aff: kõplasid
     kõplama+V+Pers+Prt+Ind+Pl2+Aff: kõplasite
     kõplama+V+Pers+Prt+Ind+Pl1+Aff: kõplasime
     kõplama+V+Pers+Prt+Ind+Sg2+Aff: kõplasid
     kõplama+V+Pers+Prt+Ind+Sg1+Aff: kõplasin
     kõplama+V+Pers+Sup+Ill: kõplama
     kõplama+V+Pers+Sup+Ela: kõplamast
     kõplama+V+Pers+Sup+Ine: kõplamas
     kõplama+V+Pers+Sup+Tra: kõplamaks
     kõplama+V+Pers+Sup+Abe: kõplamata
     kõplama+V+Pers+Prs+Prc: kõplav
     kõplama+V+Pers+Prs+Quot: kõplavat
     kõplama+V+Pers+Prs+Ind+Sg2+Aff: kõplad
     kõplama+V+Pers+Prs+Cond: kõplaks
     kõplama+V+Pers+Prs+Cond+Pl3+Aff: kõplaksid
     kõplama+V+Pers+Prs+Cond+Pl2+Aff: kõplaksite
     kõplama+V+Pers+Prs+Cond+Pl1+Aff: kõplaksime
     kõplama+V+Pers+Prs+Cond+Sg2+Aff: kõplaksid
     kõplama+V+Pers+Prs+Cond+Sg1+Aff: kõplaksin
     kõplama+V+Pers+Prs+Ind+Sg1+Aff: kõplan
     kõplama+V+Pers+Prs+Ind+Pl1+Aff: kõplame
     kõplama+V+Pers+Prs+Ind+Pl2+Aff: kõplate
     kõplama+V+Pers+Prs+Ind+Pl3+Aff: kõplavad
     kõplama+V+Pers+Prs+Ind+Sg3+Aff: kõplab
     kõplama+V+Pers+Prs+Imprt+Sg2: kõpla
     kõplama+V+Pers+Prs+Ind+Neg: kõpla
     kõplama+V+Inf: kõblata
     kõplama+V+Ger: kõblates
     kõplama+V+Impers+Prt+Prc: kõblatud
     kõplama+V+Impers+Prt+Ind+Neg: kõblatud
     kõplama+V+Impers+Prt+Cond: kõblatuks
     kõplama+V+Impers+Prs+Prc: kõblatav
     kõplama+V+Impers+Prs+Quot: kõblatavat
     kõplama+V+Impers+Prs+Cond: kõblataks
     kõplama+V+Impers+Prs+Ind+Neg: kõblata
     kõplama+V+Impers+Prs+Ind+Aff: kõblatakse
     kõplama+V+Impers+Prs+Imprt: kõblatagu
     kõplama+V+Impers+Sup: kõblatama
     kõplama+V+Impers+Prt+Ind+Aff: kõblati
     kõplama+V+Pers+Prs+Imprt: kõblaku
     kõplama+V+Pers+Prs+Imprt+Pl2: kõblake
     kõplama+V+Pers+Prs+Imprt+Pl1: kõblakem
     kõplama+V+Pers+Prt+Quot: kõblanuvat
     kõplama+V+Pers+Prt+Prc: kõblanud
     kõplama+V+Pers+Prt+Ind+Neg: kõblanud
     kõplama+V+Pers+Prt+Cond: kõblanuks
     kõplama+V+Pers+Prt+Cond+Pl3+Aff: kõblanuksid
     kõplama+V+Pers+Prt+Cond+Pl2+Aff: kõblanuksite
     kõplama+V+Pers+Prt+Cond+Pl1+Aff: kõblanuksime
     kõplama+V+Pers+Prt+Cond+Sg2+Aff: kõblanuksid
     kõplama+V+Pers+Prt+Cond+Sg1+Aff: kõblanuksin
     käima+V+Impers+Prt+Prc: käidud
     käima+V+Impers+Prt+Ind+Neg: käidud
     käima+V+Impers+Prt+Cond: käiduks
     käima+V+Impers+Prs+Prc: käidav
     käima+V+Impers+Prs+Quot: käidavat
     käima+V+Impers+Prs+Cond: käidaks
     käima+V+Impers+Prs+Ind+Neg: käida
     käima+V+Impers+Prs+Imprt: käidagu
     käima+V+Impers+Sup: käidama
     käima+V+Impers+Prt+Ind+Aff: käidi
     käima+V+Impers+Prs+Ind+Aff+Usage/NotNorm: käidakse
     käima+V+Impers+Prs+Ind+Aff: käiakse
     käima+V+Pers+Prt+Ind+Sg3+Aff: käis
     käima+V+Pers+Prt+Ind+Pl3+Aff: käisid
     käima+V+Pers+Prt+Ind+Pl2+Aff: käisite
     käima+V+Pers+Prt+Ind+Pl1+Aff: käisime
     käima+V+Pers+Prt+Ind+Sg2+Aff: käisid
     käima+V+Pers+Prt+Ind+Sg1+Aff: käisin
     käima+V+Pers+Prs+Imprt: käigu
     käima+V+Pers+Prs+Imprt+Pl2: käige
     käima+V+Pers+Prs+Imprt+Pl1: käigem
     käima+V+Pers+Sup+Ill: käima
     käima+V+Pers+Sup+Ela: käimast
     käima+V+Pers+Sup+Ine: käimas
     käima+V+Pers+Sup+Tra: käimaks
     käima+V+Pers+Sup+Abe: käimata
     käima+V+Pers+Prs+Prc: käiv
     käima+V+Pers+Prs+Quot: käivat
     käima+V+Pers+Prs+Ind+Sg2+Aff: käid
     käima+V+Pers+Prs+Cond: käiks
     käima+V+Pers+Prs+Cond+Pl3+Aff: käiksid
     käima+V+Pers+Prs+Cond+Pl2+Aff: käiksite
     käima+V+Pers+Prs+Cond+Pl1+Aff: käiksime
     käima+V+Pers+Prs+Cond+Sg2+Aff: käiksid
     käima+V+Pers+Prs+Cond+Sg1+Aff: käiksin
     käima+V+Pers+Prs+Ind+Sg1+Aff: käin
     käima+V+Pers+Prs+Ind+Pl1+Aff: käime
     käima+V+Pers+Prs+Ind+Pl2+Aff: käite
     käima+V+Pers+Prs+Ind+Pl3+Aff: käivad
     käima+V+Pers+Prs+Ind+Sg3+Aff: käib
     käima+V+Pers+Prs+Imprt+Sg2: käi
     käima+V+Pers+Prs+Ind+Neg: käi
     käima+V+Pers+Prt+Quot: käinuvat
     käima+V+Pers+Prt+Prc: käinud
     käima+V+Pers+Prt+Ind+Neg: käinud
     käima+V+Pers+Prt+Cond: käinuks
     käima+V+Pers+Prt+Cond+Pl3+Aff: käinuksid
     käima+V+Pers+Prt+Cond+Pl2+Aff: käinuksite
     käima+V+Pers+Prt+Cond+Pl1+Aff: käinuksime
     käima+V+Pers+Prt+Cond+Sg2+Aff: käinuksid
     käima+V+Pers+Prt+Cond+Sg1+Aff: käinuksin
     käima+V+Inf: käia
     käima+V+Ger: käies
     käskima+V+Inf: käskida
     käskima+V+Ger: käskides
     käskima+V+Pers+Prs+Imprt: käskigu
     käskima+V+Pers+Prs+Imprt+Pl2: käskige
     käskima+V+Pers+Prs+Imprt+Pl1: käskigem
     käskima+V+Pers+Sup+Ill: käskima
     käskima+V+Pers+Sup+Ela: käskimast
     käskima+V+Pers+Sup+Ine: käskimas
     käskima+V+Pers+Sup+Tra: käskimaks
     käskima+V+Pers+Sup+Abe: käskimata
     käskima+V+Pers+Prs+Prc: käskiv
     käskima+V+Pers+Prs+Quot: käskivat
     käskima+V+Pers+Prt+Ind+Sg3+Aff: käskis
     käskima+V+Pers+Prt+Ind+Pl3+Aff: käskisid
     käskima+V+Pers+Prt+Ind+Pl2+Aff: käskisite
     käskima+V+Pers+Prt+Ind+Pl1+Aff: käskisime
     käskima+V+Pers+Prt+Ind+Sg2+Aff: käskisid
     käskima+V+Pers+Prt+Ind+Sg1+Aff: käskisin
     käskima+V+Pers+Prt+Quot: käskinuvat
     käskima+V+Pers+Prt+Prc: käskinud
     käskima+V+Pers+Prt+Ind+Neg: käskinud
     käskima+V+Pers+Prt+Cond: käskinuks
     käskima+V+Pers+Prt+Cond+Pl3+Aff: käskinuksid
     käskima+V+Pers+Prt+Cond+Pl2+Aff: käskinuksite
     käskima+V+Pers+Prt+Cond+Pl1+Aff: käskinuksime
     käskima+V+Pers+Prt+Cond+Sg2+Aff: käskinuksid
     käskima+V+Pers+Prt+Cond+Sg1+Aff: käskinuksin
     käskima+V+Impers+Prt+Prc: kästud
     käskima+V+Impers+Prt+Ind+Neg: kästud
     käskima+V+Impers+Prt+Cond: kästuks
     käskima+V+Impers+Prs+Prc: kästav
     käskima+V+Impers+Prs+Quot: kästavat
     käskima+V+Impers+Prs+Cond: kästaks
     käskima+V+Impers+Prs+Ind+Neg: kästa
     käskima+V+Impers+Prs+Ind+Aff: kästakse
     käskima+V+Impers+Prs+Imprt: kästagu
     käskima+V+Impers+Sup: kästama
     käskima+V+Impers+Prt+Ind+Aff: kästi
     käskima+V+Pers+Prs+Ind+Sg2+Aff: käsid
     käskima+V+Pers+Prs+Cond: käsiks
     käskima+V+Pers+Prs+Cond+Pl3+Aff: käsiksid
     käskima+V+Pers+Prs+Cond+Pl2+Aff: käsiksite
     käskima+V+Pers+Prs+Cond+Pl1+Aff: käsiksime
     käskima+V+Pers+Prs+Cond+Sg2+Aff: käsiksid
     käskima+V+Pers+Prs+Cond+Sg1+Aff: käsiksin
     käskima+V+Pers+Prs+Ind+Sg1+Aff: käsin
     käskima+V+Pers+Prs+Ind+Pl1+Aff: käsime
     käskima+V+Pers+Prs+Ind+Pl2+Aff: käsite
     käskima+V+Pers+Prs+Ind+Pl3+Aff: käsivad
     käskima+V+Pers+Prs+Ind+Sg3+Aff: käsib
     käskima+V+Pers+Prs+Imprt+Sg2: käsi
     käskima+V+Pers+Prs+Ind+Neg: käsi
     kütma+V+Impers+Prt+Prc: köetud
     kütma+V+Impers+Prt+Ind+Neg: köetud
     kütma+V+Impers+Prt+Cond: köetuks
     kütma+V+Impers+Prs+Prc: köetav
     kütma+V+Impers+Prs+Quot: köetavat
     kütma+V+Impers+Prs+Cond: köetaks
     kütma+V+Impers+Prs+Ind+Neg: köeta
     kütma+V+Impers+Prs+Ind+Aff: köetakse
     kütma+V+Impers+Prs+Imprt: köetagu
     kütma+V+Impers+Sup: köetama
     kütma+V+Impers+Prt+Ind+Aff: köeti
     maitsma+V+Inf: maitsta
     maitsma+V+Ger: maitstes
     maitsma+V+Pers+Sup+Ill: maitsma
     maitsma+V+Pers+Sup+Ela: maitsmast
     maitsma+V+Pers+Sup+Ine: maitsmas
     maitsma+V+Pers+Sup+Tra: maitsmaks
     maitsma+V+Pers+Sup+Abe: maitsmata
     maitsma+V+Pers+Prs+Quot: maitsvat
     maitsma+V+Pers+Prt+Quot: maitsnuvat
     maitsma+V+Pers+Prt+Prc: maitsnud
     maitsma+V+Pers+Prt+Ind+Neg: maitsnud
     maitsma+V+Pers+Prt+Cond: maitsnuks
     maitsma+V+Pers+Prt+Cond+Pl3+Aff: maitsnuksid
     maitsma+V+Pers+Prt+Cond+Pl2+Aff: maitsnuksite
     maitsma+V+Pers+Prt+Cond+Pl1+Aff: maitsnuksime
     maitsma+V+Pers+Prt+Cond+Sg2+Aff: maitsnuksid
     maitsma+V+Pers+Prt+Cond+Sg1+Aff: maitsnuksin
     maitsma+V+Pers+Prs+Imprt: maitsku
     maitsma+V+Pers+Prs+Imprt+Pl2: maitske
     maitsma+V+Pers+Prs+Imprt+Pl1: maitskem
     maitsma+V+Impers+Prt+Prc: maitstud
     maitsma+V+Impers+Prt+Ind+Neg: maitstud
     maitsma+V+Impers+Prt+Cond: maitstuks
     maitsma+V+Impers+Prs+Prc: maitstav
     maitsma+V+Impers+Prs+Quot: maitstavat
     maitsma+V+Impers+Prs+Cond: maitstaks
     maitsma+V+Impers+Prs+Ind+Neg: maitsta
     maitsma+V+Impers+Prs+Ind+Aff: maitstakse
     maitsma+V+Impers+Prs+Imprt: maitstagu
     maitsma+V+Impers+Sup: maitstama
     maitsma+V+Impers+Prt+Ind+Aff: maitsti
     maitsma+V+Pers+Prs+Prc: maitsev
     maitsma+V+Pers+Prs+Ind+Sg2+Aff: maitsed
     maitsma+V+Pers+Prs+Cond: maitseks
     maitsma+V+Pers+Prs+Cond+Pl3+Aff: maitseksid
     maitsma+V+Pers+Prs+Cond+Pl2+Aff: maitseksite
     maitsma+V+Pers+Prs+Cond+Pl1+Aff: maitseksime
     maitsma+V+Pers+Prs+Cond+Sg2+Aff: maitseksid
     maitsma+V+Pers+Prs+Cond+Sg1+Aff: maitseksin
     maitsma+V+Pers+Prs+Ind+Sg1+Aff: maitsen
     maitsma+V+Pers+Prs+Ind+Pl1+Aff: maitseme
     maitsma+V+Pers+Prs+Ind+Pl2+Aff: maitsete
     maitsma+V+Pers+Prs+Ind+Pl3+Aff: maitsevad
     maitsma+V+Pers+Prs+Ind+Sg3+Aff: maitseb
     maitsma+V+Pers+Prs+Imprt+Sg2: maitse
     maitsma+V+Pers+Prs+Ind+Neg: maitse
     maitsma+V+Pers+Prt+Ind+Sg3+Aff: maitses
     maitsma+V+Pers+Prt+Ind+Pl3+Aff: maitsesid
     maitsma+V+Pers+Prt+Ind+Pl2+Aff: maitsesite
     maitsma+V+Pers+Prt+Ind+Pl1+Aff: maitsesime
     maitsma+V+Pers+Prt+Ind+Sg2+Aff: maitsesid
     maitsma+V+Pers+Prt+Ind+Sg1+Aff: maitsesin
     marssima+V+Inf: marssida
     marssima+V+Ger: marssides
     marssima+V+Pers+Prt+Ind+Sg3+Aff: marssis
     marssima+V+Pers+Prt+Ind+Pl3+Aff: marssisid
     marssima+V+Pers+Prt+Ind+Pl2+Aff: marssisite
     marssima+V+Pers+Prt+Ind+Pl1+Aff: marssisime
     marssima+V+Pers+Prt+Ind+Sg2+Aff: marssisid
     marssima+V+Pers+Prt+Ind+Sg1+Aff: marssisin
     marssima+V+Pers+Sup+Ill: marssima
     marssima+V+Pers+Sup+Ela: marssimast
     marssima+V+Pers+Sup+Ine: marssimas
     marssima+V+Pers+Sup+Tra: marssimaks
     marssima+V+Pers+Sup+Abe: marssimata
     marssima+V+Pers+Prs+Prc: marssiv
     marssima+V+Pers+Prs+Quot: marssivat
     marssima+V+Pers+Prt+Quot: marssinuvat
     marssima+V+Pers+Prt+Prc: marssinud
     marssima+V+Pers+Prt+Ind+Neg: marssinud
     marssima+V+Pers+Prt+Cond: marssinuks
     marssima+V+Pers+Prt+Cond+Pl3+Aff: marssinuksid
     marssima+V+Pers+Prt+Cond+Pl2+Aff: marssinuksite
     marssima+V+Pers+Prt+Cond+Pl1+Aff: marssinuksime
     marssima+V+Pers+Prt+Cond+Sg2+Aff: marssinuksid
     marssima+V+Pers+Prt+Cond+Sg1+Aff: marssinuksin
     marssima+V+Pers+Prs+Imprt: marssigu
     marssima+V+Pers+Prs+Imprt+Pl2: marssige
     marssima+V+Pers+Prs+Imprt+Pl1: marssigem
     marssima+V+Impers+Prt+Prc: marsitud
     marssima+V+Impers+Prt+Ind+Neg: marsitud
     marssima+V+Impers+Prt+Cond: marsituks
     marssima+V+Impers+Prs+Prc: marsitav
     marssima+V+Impers+Prs+Quot: marsitavat
     marssima+V+Impers+Prs+Cond: marsitaks
     marssima+V+Impers+Prs+Ind+Neg: marsita
     marssima+V+Impers+Prs+Ind+Aff: marsitakse
     marssima+V+Impers+Prs+Imprt: marsitagu
     marssima+V+Impers+Sup: marsitama
     marssima+V+Impers+Prt+Ind+Aff: marsiti
     marssima+V+Pers+Prs+Ind+Sg2+Aff: marsid
     marssima+V+Pers+Prs+Cond: marsiks
     marssima+V+Pers+Prs+Cond+Pl3+Aff: marsiksid
     marssima+V+Pers+Prs+Cond+Pl2+Aff: marsiksite
     marssima+V+Pers+Prs+Cond+Pl1+Aff: marsiksime
     marssima+V+Pers+Prs+Cond+Sg2+Aff: marsiksid
     marssima+V+Pers+Prs+Cond+Sg1+Aff: marsiksin
     marssima+V+Pers+Prs+Ind+Sg1+Aff: marsin
     marssima+V+Pers+Prs+Ind+Pl1+Aff: marsime
     marssima+V+Pers+Prs+Ind+Pl2+Aff: marsite
     marssima+V+Pers+Prs+Ind+Pl3+Aff: marsivad
     marssima+V+Pers+Prs+Ind+Sg3+Aff: marsib
     marssima+V+Pers+Prs+Imprt+Sg2: marsi
     marssima+V+Pers+Prs+Ind+Neg: marsi
     muuma+V+Inf: muuda
     muuma+V+Ger: muudes
     muuma+V+Impers+Prt+Prc: muudud
     muuma+V+Impers+Prt+Ind+Neg: muudud
     muuma+V+Impers+Prt+Cond: muuduks
     muuma+V+Impers+Prs+Prc: muudav
     muuma+V+Impers+Prs+Quot: muudavat
     muuma+V+Impers+Prs+Cond: muudaks
     muuma+V+Impers+Prs+Ind+Neg: muuda
     muuma+V+Impers+Prs+Ind+Aff: muudakse
     muuma+V+Impers+Prs+Imprt: muudagu
     muuma+V+Impers+Sup: muudama
     muuma+V+Impers+Prt+Ind+Aff: muudi
     muuma+V+Pers+Prt+Ind+Sg3+Aff: muus
     muuma+V+Pers+Prt+Ind+Pl3+Aff: muusid
     muuma+V+Pers+Prt+Ind+Pl2+Aff: muusite
     muuma+V+Pers+Prt+Ind+Pl1+Aff: muusime
     muuma+V+Pers+Prt+Ind+Sg2+Aff: muusid
     muuma+V+Pers+Prt+Ind+Sg1+Aff: muusin
     muuma+V+Pers+Prs+Imprt: muugu
     muuma+V+Pers+Prs+Imprt+Pl2: muuge
     muuma+V+Pers+Prs+Imprt+Pl1: muugem
     muuma+V+Pers+Sup+Ill: muuma
     muuma+V+Pers+Sup+Ela: muumast
     muuma+V+Pers+Sup+Ine: muumas
     muuma+V+Pers+Sup+Tra: muumaks
     muuma+V+Pers+Sup+Abe: muumata
     muuma+V+Pers+Prs+Prc: muuv
     muuma+V+Pers+Prs+Quot: muuvat
     muuma+V+Pers+Prs+Ind+Sg2+Aff: muud
     muuma+V+Pers+Prs+Cond: muuks
     muuma+V+Pers+Prs+Cond+Pl3+Aff: muuksid
     muuma+V+Pers+Prs+Cond+Pl2+Aff: muuksite
     muuma+V+Pers+Prs+Cond+Pl1+Aff: muuksime
     muuma+V+Pers+Prs+Cond+Sg2+Aff: muuksid
     muuma+V+Pers+Prs+Cond+Sg1+Aff: muuksin
     muuma+V+Pers+Prs+Ind+Sg1+Aff: muun
     muuma+V+Pers+Prs+Ind+Pl1+Aff: muume
     muuma+V+Pers+Prs+Ind+Pl2+Aff: muute
     muuma+V+Pers+Prs+Ind+Pl3+Aff: muuvad
     muuma+V+Pers+Prs+Ind+Sg3+Aff: muub
     muuma+V+Pers+Prs+Imprt+Sg2: muu
     muuma+V+Pers+Prs+Ind+Neg: muu
     muuma+V+Pers+Prt+Quot: muunuvat
     muuma+V+Pers+Prt+Prc: muunud
     muuma+V+Pers+Prt+Ind+Neg: muunud
     muuma+V+Pers+Prt+Cond: muunuks
     muuma+V+Pers+Prt+Cond+Pl3+Aff: muunuksid
     muuma+V+Pers+Prt+Cond+Pl2+Aff: muunuksite
     muuma+V+Pers+Prt+Cond+Pl1+Aff: muunuksime
     muuma+V+Pers+Prt+Cond+Sg2+Aff: muunuksid
     muuma+V+Pers+Prt+Cond+Sg1+Aff: muunuksin
     muiglema+V+Pers+Sup+Ill: muiglema
     muiglema+V+Pers+Sup+Ela: muiglemast
     muiglema+V+Pers+Sup+Ine: muiglemas
     muiglema+V+Pers+Sup+Tra: muiglemaks
     muiglema+V+Pers+Sup+Abe: muiglemata
     muiglema+V+Pers+Prs+Prc: muiglev
     muiglema+V+Pers+Prs+Quot: muiglevat
     muiglema+V+Pers+Prs+Ind+Sg2+Aff: muigled
     muiglema+V+Pers+Prs+Cond: muigleks
     muiglema+V+Pers+Prs+Cond+Pl3+Aff: muigleksid
     muiglema+V+Pers+Prs+Cond+Pl2+Aff: muigleksite
     muiglema+V+Pers+Prs+Cond+Pl1+Aff: muigleksime
     muiglema+V+Pers+Prs+Cond+Sg2+Aff: muigleksid
     muiglema+V+Pers+Prs+Cond+Sg1+Aff: muigleksin
     muiglema+V+Pers+Prs+Ind+Sg1+Aff: muiglen
     muiglema+V+Pers+Prs+Ind+Pl1+Aff: muigleme
     muiglema+V+Pers+Prs+Ind+Pl2+Aff: muiglete
     muiglema+V+Pers+Prs+Ind+Pl3+Aff: muiglevad
     muiglema+V+Pers+Prs+Ind+Sg3+Aff: muigleb
     muiglema+V+Pers+Prs+Imprt+Sg2: muigle
     muiglema+V+Pers+Prs+Ind+Neg: muigle
     muiglema+V+Pers+Prt+Ind+Sg3+Aff: muigles
     muiglema+V+Pers+Prt+Ind+Pl3+Aff: muiglesid
     muiglema+V+Pers+Prt+Ind+Pl2+Aff: muiglesite
     muiglema+V+Pers+Prt+Ind+Pl1+Aff: muiglesime
     muiglema+V+Pers+Prt+Ind+Sg2+Aff: muiglesid
     muiglema+V+Pers+Prt+Ind+Sg1+Aff: muiglesin
     muiglema+V+Inf: muielda
     muiglema+V+Ger: muieldes
     muiglema+V+Impers+Prt+Prc: muieldud
     muiglema+V+Impers+Prt+Ind+Neg: muieldud
     muiglema+V+Impers+Prt+Cond: muielduks
     muiglema+V+Impers+Prs+Prc: muieldav
     muiglema+V+Impers+Prs+Quot: muieldavat
     muiglema+V+Impers+Prs+Cond: muieldaks
     muiglema+V+Impers+Prs+Ind+Neg: muielda
     muiglema+V+Impers+Prs+Ind+Aff: muieldakse
     muiglema+V+Impers+Prs+Imprt: muieldagu
     muiglema+V+Impers+Sup: muieldama
     muiglema+V+Impers+Prt+Ind+Aff: muieldi
     muiglema+V+Pers+Prs+Imprt: muielgu
     muiglema+V+Pers+Prs+Imprt+Pl2: muielge
     muiglema+V+Pers+Prs+Imprt+Pl1: muielgem
     muiglema+V+Pers+Prt+Quot: muielnuvat
     muiglema+V+Pers+Prt+Prc: muielnud
     muiglema+V+Pers+Prt+Ind+Neg: muielnud
     muiglema+V+Pers+Prt+Cond: muielnuks
     muiglema+V+Pers+Prt+Cond+Pl3+Aff: muielnuksid
     muiglema+V+Pers+Prt+Cond+Pl2+Aff: muielnuksite
     muiglema+V+Pers+Prt+Cond+Pl1+Aff: muielnuksime
     muiglema+V+Pers+Prt+Cond+Sg2+Aff: muielnuksid
     muiglema+V+Pers+Prt+Cond+Sg1+Aff: muielnuksin
     müüma+V+Impers+Prt+Prc: müüdud
     müüma+V+Impers+Prt+Ind+Neg: müüdud
     müüma+V+Impers+Prt+Cond: müüduks
     müüma+V+Impers+Prs+Prc: müüdav
     müüma+V+Impers+Prs+Quot: müüdavat
     müüma+V+Impers+Prs+Cond: müüdaks
     müüma+V+Impers+Prs+Ind+Neg: müüda
     müüma+V+Impers+Prs+Imprt: müüdagu
     müüma+V+Impers+Sup: müüdama
     müüma+V+Impers+Prt+Ind+Aff: müüdi
     müüma+V+Impers+Prs+Ind+Aff+Usage/NotNorm: müüdakse
     müüma+V+Impers+Prs+Ind+Aff: müüakse
     müüma+V+Pers+Prt+Ind+Sg3+Aff: müüs
     müüma+V+Pers+Prt+Ind+Pl3+Aff: müüsid
     müüma+V+Pers+Prt+Ind+Pl2+Aff: müüsite
     müüma+V+Pers+Prt+Ind+Pl1+Aff: müüsime
     müüma+V+Pers+Prt+Ind+Sg2+Aff: müüsid
     müüma+V+Pers+Prt+Ind+Sg1+Aff: müüsin
     müüma+V+Pers+Prs+Imprt: müügu
     müüma+V+Pers+Prs+Imprt+Pl2: müüge
     müüma+V+Pers+Prs+Imprt+Pl1: müügem
     müüma+V+Pers+Sup+Ill: müüma
     müüma+V+Pers+Sup+Ela: müümast
     müüma+V+Pers+Sup+Ine: müümas
     müüma+V+Pers+Sup+Tra: müümaks
     müüma+V+Pers+Sup+Abe: müümata
     müüma+V+Pers+Prs+Prc: müüv
     müüma+V+Pers+Prs+Quot: müüvat
     müüma+V+Pers+Prs+Ind+Sg2+Aff: müüd
     müüma+V+Pers+Prs+Cond: müüks
     müüma+V+Pers+Prs+Cond+Pl3+Aff: müüksid
     müüma+V+Pers+Prs+Cond+Pl2+Aff: müüksite
     müüma+V+Pers+Prs+Cond+Pl1+Aff: müüksime
     müüma+V+Pers+Prs+Cond+Sg2+Aff: müüksid
     müüma+V+Pers+Prs+Cond+Sg1+Aff: müüksin
     müüma+V+Pers+Prs+Ind+Sg1+Aff: müün
     müüma+V+Pers+Prs+Ind+Pl1+Aff: müüme
     müüma+V+Pers+Prs+Ind+Pl2+Aff: müüte
     müüma+V+Pers+Prs+Ind+Pl3+Aff: müüvad
     müüma+V+Pers+Prs+Ind+Sg3+Aff: müüb
     müüma+V+Pers+Prs+Imprt+Sg2: müü
     müüma+V+Pers+Prs+Ind+Neg: müü
     müüma+V+Pers+Prt+Quot: müünuvat
     müüma+V+Pers+Prt+Prc: müünud
     müüma+V+Pers+Prt+Ind+Neg: müünud
     müüma+V+Pers+Prt+Cond: müünuks
     müüma+V+Pers+Prt+Cond+Pl3+Aff: müünuksid
     müüma+V+Pers+Prt+Cond+Pl2+Aff: müünuksite
     müüma+V+Pers+Prt+Cond+Pl1+Aff: müünuksime
     müüma+V+Pers+Prt+Cond+Sg2+Aff: müünuksid
     müüma+V+Pers+Prt+Cond+Sg1+Aff: müünuksin
     müüma+V+Inf: müüa
     müüma+V+Ger: müües
     mõskma+V+Pers+Sup+Ill: mõskma
     mõskma+V+Pers+Sup+Ela: mõskmast
     mõskma+V+Pers+Sup+Ine: mõskmas
     mõskma+V+Pers+Sup+Tra: mõskmaks
     mõskma+V+Pers+Sup+Abe: mõskmata
     mõskma+V+Pers+Prs+Quot: mõskvat
     mõskma+V+Pers+Prs+Imprt: mõsku
     mõskma+V+Pers+Prs+Imprt+Pl2: mõske
     mõskma+V+Pers+Prs+Imprt+Pl1: mõskem
     mõskma+V+Pers+Prt+Ind+Pl3+Aff: mõsksid
     mõskma+V+Pers+Prt+Ind+Pl2+Aff: mõsksite
     mõskma+V+Pers+Prt+Ind+Pl1+Aff: mõsksime
     mõskma+V+Pers+Prt+Ind+Sg2+Aff: mõsksid
     mõskma+V+Pers+Prt+Ind+Sg1+Aff: mõsksin
     mõskma+V+Pers+Prt+Quot: mõsknuvat
     mõskma+V+Pers+Prt+Prc: mõsknud
     mõskma+V+Pers+Prt+Ind+Neg: mõsknud
     mõskma+V+Pers+Prt+Cond: mõsknuks
     mõskma+V+Pers+Prt+Cond+Pl3+Aff: mõsknuksid
     mõskma+V+Pers+Prt+Cond+Pl2+Aff: mõsknuksite
     mõskma+V+Pers+Prt+Cond+Pl1+Aff: mõsknuksime
     mõskma+V+Pers+Prt+Cond+Sg2+Aff: mõsknuksid
     mõskma+V+Pers+Prt+Cond+Sg1+Aff: mõsknuksin
     mõskma+V+Pers+Prs+Prc: mõskev
     mõskma+V+Pers+Prt+Ind+Sg3+Aff: mõskis
     mõskma+V+Inf: mõsta
     mõskma+V+Ger: mõstes
     mõskma+V+Impers+Prt+Prc: mõstud
     mõskma+V+Impers+Prt+Ind+Neg: mõstud
     mõskma+V+Impers+Prt+Cond: mõstuks
     mõskma+V+Impers+Prs+Prc: mõstav
     mõskma+V+Impers+Prs+Quot: mõstavat
     mõskma+V+Impers+Prs+Cond: mõstaks
     mõskma+V+Impers+Prs+Ind+Neg: mõsta
     mõskma+V+Impers+Prs+Ind+Aff: mõstakse
     mõskma+V+Impers+Prs+Imprt: mõstagu
     mõskma+V+Impers+Sup: mõstama
     mõskma+V+Impers+Prt+Ind+Aff: mõsti
     mõskma+V+Pers+Prs+Ind+Sg2+Aff: mõsed
     mõskma+V+Pers+Prs+Cond: mõseks
     mõskma+V+Pers+Prs+Cond+Pl3+Aff: mõseksid
     mõskma+V+Pers+Prs+Cond+Pl2+Aff: mõseksite
     mõskma+V+Pers+Prs+Cond+Pl1+Aff: mõseksime
     mõskma+V+Pers+Prs+Cond+Sg2+Aff: mõseksid
     mõskma+V+Pers+Prs+Cond+Sg1+Aff: mõseksin
     mõskma+V+Pers+Prs+Ind+Sg1+Aff: mõsen
     mõskma+V+Pers+Prs+Ind+Pl1+Aff: mõseme
     mõskma+V+Pers+Prs+Ind+Pl2+Aff: mõsete
     mõskma+V+Pers+Prs+Ind+Pl3+Aff: mõsevad
     mõskma+V+Pers+Prs+Ind+Sg3+Aff: mõseb
     mõskma+V+Pers+Prs+Imprt+Sg2: mõse
     mõskma+V+Pers+Prs+Ind+Neg: mõse
     mäslema+V+Pers+Sup+Ill: mäslema
     mäslema+V+Pers+Sup+Ela: mäslemast
     mäslema+V+Pers+Sup+Ine: mäslemas
     mäslema+V+Pers+Sup+Tra: mäslemaks
     mäslema+V+Pers+Sup+Abe: mäslemata
     mäslema+V+Pers+Prs+Prc: mäslev
     mäslema+V+Pers+Prs+Quot: mäslevat
     mäslema+V+Pers+Prs+Ind+Sg2+Aff: mäsled
     mäslema+V+Pers+Prs+Cond: mäsleks
     mäslema+V+Pers+Prs+Cond+Pl3+Aff: mäsleksid
     mäslema+V+Pers+Prs+Cond+Pl2+Aff: mäsleksite
     mäslema+V+Pers+Prs+Cond+Pl1+Aff: mäsleksime
     mäslema+V+Pers+Prs+Cond+Sg2+Aff: mäsleksid
     mäslema+V+Pers+Prs+Cond+Sg1+Aff: mäsleksin
     mäslema+V+Pers+Prs+Ind+Sg1+Aff: mäslen
     mäslema+V+Pers+Prs+Ind+Pl1+Aff: mäsleme
     mäslema+V+Pers+Prs+Ind+Pl2+Aff: mäslete
     mäslema+V+Pers+Prs+Ind+Pl3+Aff: mäslevad
     mäslema+V+Pers+Prs+Ind+Sg3+Aff: mäsleb
     mäslema+V+Pers+Prs+Imprt+Sg2: mäsle
     mäslema+V+Pers+Prs+Ind+Neg: mäsle
     mäslema+V+Pers+Prt+Ind+Sg3+Aff: mäsles
     mäslema+V+Pers+Prt+Ind+Pl3+Aff: mäslesid
     mäslema+V+Pers+Prt+Ind+Pl2+Aff: mäslesite
     mäslema+V+Pers+Prt+Ind+Pl1+Aff: mäslesime
     mäslema+V+Pers+Prt+Ind+Sg2+Aff: mäslesid
     mäslema+V+Pers+Prt+Ind+Sg1+Aff: mäslesin
     mäslema+V+Inf: mässelda
     mäslema+V+Ger: mässeldes
     mäslema+V+Impers+Prt+Prc: mässeldud
     mäslema+V+Impers+Prt+Ind+Neg: mässeldud
     mäslema+V+Impers+Prt+Cond: mässelduks
     mäslema+V+Impers+Prs+Prc: mässeldav
     mäslema+V+Impers+Prs+Quot: mässeldavat
     mäslema+V+Impers+Prs+Cond: mässeldaks
     mäslema+V+Impers+Prs+Ind+Neg: mässelda
     mäslema+V+Impers+Prs+Ind+Aff: mässeldakse
     mäslema+V+Impers+Prs+Imprt: mässeldagu
     mäslema+V+Impers+Sup: mässeldama
     mäslema+V+Impers+Prt+Ind+Aff: mässeldi
     mäslema+V+Pers+Prs+Imprt: mässelgu
     mäslema+V+Pers+Prs+Imprt+Pl2: mässelge
     mäslema+V+Pers+Prs+Imprt+Pl1: mässelgem
     mäslema+V+Pers+Prt+Quot: mässelnuvat
     mäslema+V+Pers+Prt+Prc: mässelnud
     mäslema+V+Pers+Prt+Ind+Neg: mässelnud
     mäslema+V+Pers+Prt+Cond: mässelnuks
     mäslema+V+Pers+Prt+Cond+Pl3+Aff: mässelnuksid
     mäslema+V+Pers+Prt+Cond+Pl2+Aff: mässelnuksite
     mäslema+V+Pers+Prt+Cond+Pl1+Aff: mässelnuksime
     mäslema+V+Pers+Prt+Cond+Sg2+Aff: mässelnuksid
     mäslema+V+Pers+Prt+Cond+Sg1+Aff: mässelnuksin
